---
title: "**LINKEDIN DATASET ASSESMENT**"
#"Andrulli Martina, Corso Eugenio, Corso Gabriele, Riccio Piera, Sarti Federica"
output:
  html_notebook: default
---
### **DESCRIZIONE DATASET**
Il dataset assegnatoci contiene i dati di profili LinkedIn anonimi di circa 15000 australiani. Include tutta la storia pregressa dei lavori ottenuti sino a quello corrente, insieme all'analisi particolareggiata delle loro foto.
  
Librerie
```{r}
library(dplyr)
library(ggplot2)
library(grid)
library(gridExtra)
library(tidyverse)
library(devtools)
```
  
### **ESPLORAZIONE DEL DATASET**
A causa della mancanza di metadati dettagliati, sono state assunte le seguenti definizioni per le colonne del dataset.

1. **avg_n_pos_per_prev_tenure**: numero medio di posizioni occupate negli  incarichi precedenti
                            [float]
2. **avg_prev_tenure_len**: durata media degli incarichi precedenti
                        [float]
3. **avg_pos_len** : la media della durata di ciascuna posizione ricoperta all'interno dell'azienda attuale
                [float]
4. **tenure_len**: la durata complessiva di tutte le posizioni ricoperte all'interno dell'azienda
              [float]
5. **n_prev_tenures** : numero di incarichi precedentemente ottenuti
                  [integer]
6. **n_pos** : numero delle posizioni ricoperte all'interno dell'azienda attuale
          [integer]
7. **m_urn** : identificativo dell'utente
          [string]
8. **avg_prev_tenure_len** : media della durata complessiva degli incarichi precedenti
                        [float]
9. **c_name** : nome dell'azienda
          [string]
10. **age** : età dell'utente
        [integer]
11. **beauty** : percentuale di bellezza. Se l'utente è uomo corrisponde al valore di beauty_male, mentre se è donna corrisponde al valore di beauty_female
           [float]
12. **beauty_male** : percentuale di bellezza maschile dell'utente
                [float]
13. **beauty_female** : percentuale di bellezza femminile dell'utente
                    [float]
14. **blur** : sfocatura dell'immagine
          [integer]
15. **blur_gaussian** : sfocatura gaussiana dell'immagine
                  [integer]
16. **blur_motion **: sfocatura dell'immagine dovuta al movimento
                  [integer]
17. **emo_anger **: valore associato alla rabbia espressa nell'immagine
              [integer]
18. **emo_disgust **: valore associato al disgusto espresso nell'immagine
                [integer]
19. **emo_fear** : valore associato alla paura espressa nell'immagine
              [integer]
20. **emo_happines** : valore associato alla felicità espressa nell'immagine
                  [integer]
21. **emo_neutrale** : valore associato alla neutralità dell'espressione
                  [integer]
22. **emo_sadness** : valore associato alla tristezza espressa nell'immagine
                  [integer]
23. **emo_surprise** : valore associato alla sorpresa espressa nell'immagine
                  [integer]
24. **ethnicity** : etnia dell'utente
                [string]
25. **face_quality** : qualità associata ai connotati facciali
                  [float]
26. **gender** : sesso
            [string]
27. **glass** : variabile che esprime la presenza o meno di occhiali nella foto
            [string]
28. **head_pitch** : rotazione della testa rispetto all'asse passante per entrambe le orecchie
                [float]
29. **head_roll **: rotazione della testa rispetto all'asse perpendicolare al naso
                [float]
30. **head_yaw** : rotazione della testa rispetto all'asse verticale
                [float]
31. **img** : url dell'immagine dell'utente
          [string]
32. **mouth_close **: chiusura della bocca
                [float]
33. **mouth_mask** : copertura della bocca
                [float]
34. **mouth_open** : apertura della bocca
                [float]
35. **mouth_other** : altri attributi relativi alla bocca 
                [float]
36. **skin_acne** : presenza di acne sulla pelle
                [float]
37. **skin_dark_circle** : presenza di occhiaie
                      [float]
38. **skin_health **: salute della pelle
                  [float]
39. **skin_stain** : presenza di macchie sulla pelle
                  [float]
40. **smile** : presenza del sorriso
            [float]
41. **african** : valore associato all'etnia africana visibile in foto
              [float]
42. **celtic_english** : valore associato all'etnia celtica visibile in foto
                    [float]
43. **east_asian **: valore associato all'etnia est-asiatica visibile in foto
                [float]
44. **european **: valore associato all'etnia europea visibile in foto
                [float]
45. **greek **: valore associato all'etnia greca visibile in foto
            [float]
46. **hispanic **: valore associato all'etnia ispanica visibile in foto
              [float]
47. **jewish **: valore associato all'etnia ebraica visibile in foto
            [float]
48. **muslim** : valore associato all'etnia islamica visibile in foto
            [float]
49. **nationality **: nazionalità
                [string]
50.**nordic** : valore associato all'etnia nordica visibile in foto
            [float]
51. **south_asian **: valore associato all'etnia sud-asiatica visibile in foto
                  [float]
52. **n_followers **: numero di seguaci
                  [integer]
                  
In base alle assunzioni di cui sopra è stato deciso di non tenere conto di alcune colonne, in quanto non ritenute fondamentali ai fini dell'analisi da effettuare. 

Il dataset, nella sua interezza, si presenta come segue.
```{r}
raw_data <- read.csv(file = "linkedin_data.csv")
raw_data
```
_Al fine di sviluppare un'analisi sui data relativi alle assunzioni mediante l'uso dei profili Linkedin, si selezionano i campi di interesse: età, sesso, numero di followers, etnia, bellezza, nazionalità, durata media degli incarichi precedenti, nome della compagnia, numero di incarichi precedenti, numero di posizioni ottenute all'interno della stessa azienda, durata dell'incarico attuale, durata media per posizione ottenuta attualmente nell'azienda._

_Quindi se la persona ha assunto n posizioni diverse, allora avg_pos_len = tenute_len / n._

Dopo un attento studio del dataset, si è notato che a ciascuna riga non corrisponde una persona, bensì ad ogni incarico ottenuto durante un'assunzione. Tale relazione giustifica la dimensione del dataset. Di conseguenza, si terrà conto solamente dell'occupazione più recente, che riassume l'intera carriera del singolo individuo. In questo modo è possibile ridimensionare il dataset a 15252 righe, rispetto alle iniziali 62709.

Il campo *tenure_len* presenta alcuni errori: esistono individui per cui le ore complessive lavorate superano l'età dell'individuo stesso. Viene introdotto a questo proposito un filtro che elimini tale inesattezza. Inoltre, vengono selezionati esclusivamente i profili di coloro che hanno età comprese tra i 16 anni (termine della scuola dell'obbligo) e i 65 anni (età pensionabile). Si ottiene, di conseguenza, un dataset di 14747 righe.

```{r}
h_working_per_year <- 48*5*8

df <- dplyr::select(raw_data, avg_pos_len, avg_prev_tenure_len, c_name, n_pos, n_prev_tenures, tenure_len, age, beauty, beauty_female, beauty_male,
                   ethnicity, gender, nationality, n_followers, m_urn, smile) %>%
        filter(tenure_len > 0) %>%
        group_by(m_urn) %>%
        arrange(desc(n_prev_tenures)) %>%
        slice(1)%>%
        filter(age>16) %>%
        filter(age<65)%>%
        filter (((age-16)*h_working_per_year)>n_prev_tenures*avg_prev_tenure_len+ tenure_len)

nrow(df)
```
 
          
#### **RICERCA DEI CAMPI DI INTERESSE**
Si analizza ora il dataset risultante per individuare delle prime disuguaglianze riguardanti gli attributi.

##### **Ethnicity**

```{r}
summary(df$ethnicity)
n_white <- nrow(df[df$ethnicity=="White",])
n_black <- nrow(df[df$ethnicity=="Black",])
n_asian <- nrow(df[df$ethnicity=="Asian",])
```
I risultati rivelano una marcata discrepanza tra la presenta di assunti di etnia caucasica e quelli di altre etnie. Anche nel caso in cui venissero unite le minoranze, tale disuguaglianza sarebbe mantenuta. Tali proporzioni, tuttavia, rispecchiano approssivativamente quelle dei dati demografici australiani e non risultano dunque essere preoccupanti (v.[ DeAWING](http://www.deagostinigeografia.it/wing/schedapaese.jsp?idpaese=011)).

##### **Gender**
```{r}
summary(df$gender)
n_males <- nrow(df[df$gender=="Male",])
n_females <- nrow(df[df$gender=="Female",])
```
L'analisi svolta sul genere ha mostrato una disparità tra uomini e donne assunti, come purtroppo è consuetudine nelle aziende analizzate, che operano perlopiù nel campo dell'informatica e dell'elettronica. Nel caso in cui il dataset dovesse venir utilizzato per allenare un modello predittivo, tali valori rappresenterebbero un alto fattore di rischio. In uno scenario del genere, infatti, potrebbero essere favoriti individui di sesso maschile rispetto a quelli di sesso femminile.

##### **Nationality**

```{r}
summary(df$nationality)
```
Per quanto riguarda la nazionalità sono emersi alcuni gruppi di minoranze (ad esempio greci e africani), mentre la maggioranza è rappresentata dagli inglesi celtici. Tali valori rispecchiano, in effetti, la storia del Paese, che è stato colonizzato per oltre due secoli dall'impero brittannico. 

Di seguito vengono rappresentati i valori percentuali:
```{r}
round( summary(df$nationality) / nrow(df) * 100, 2)
```

### **CRITERIO DI SUFFICIENZA**
Al fine di verificare il criterio di sufficienza, si suppone che una possibile variabile discriminatoria possa essere la lunghezza dell'assunzione. In particolare, è stato ipotizzato che un incarico di breve durata (circa un anno) possa essere correlato all'insorgenza di problemi sul posto di lavoro; mentre un'assunzione di lunga durata sia indice, invece, di uno stato lavorativo soddisfacente. Il criterio di sufficienza in questo dataset è stato verificato esaminando le distribuzioni delle lunghezze degli incarichi ottenuti tra categorie diverse identificate nel dataset. In particolare, le analisi sono state condotte su possibili discriminazioni di genere, di razza e di bellezza.

Nei grafici vengono limiti sull'asse *y* proporzionali al numero totale di persone appartenenti a una certa categoria, con lo scopo finale di realizzare tracciati di facile lettura e facilmente paragonabili anche tra categorie con campioni quantitativamente molto diversi.
  
#### **Gender**
In primo luogo l'analisi si concentra sul genere.

La durata dell'incarico viene considerata in termini di settimane di lavoro, considerando una media di 40 ore lavorative a settimana.
```{r}
h_male_total <- ggplot(data=filter(df, gender =="Male"), aes(tenure_len/40)) +
        geom_histogram(breaks=seq(0, 22000/40, by=2000/40),
                 col="violet",
                 fill="pink",
                 alpha = .9) +
        labs(title="Uomini assunti", x="Durata dell'incarico (settimane)", y="Numero assunti") +
        ylim(c(0,n_males))
h_female_total <- ggplot(data=filter(df, gender =="Female"), aes(tenure_len/40)) +
        geom_histogram(breaks=seq(0, 22000/40, by=2000/40),
                 col="blue",
                 fill="lightblue",
                 alpha = .9) +
        labs(title="Donne assunte", x="Durata dell'incarico (settimane)", y="Numero assunte") +
        ylim(c(0,n_females))
title <- textGrob("Distribuzione totale di lavoratori e lavoratrici", gp=gpar(fontsize=15, font=1))
grid.arrange(h_male_total, h_female_total,  ncol = 2, top=title)

df <- dplyr::select(raw_data, avg_pos_len, avg_prev_tenure_len, c_name, n_pos, n_prev_tenures, tenure_len, age, beauty, beauty_female, beauty_male,
                   ethnicity, gender, nationality, n_followers, m_urn, smile) %>%
        filter(tenure_len > 0) %>%
        group_by(m_urn) %>%
        arrange(desc(n_prev_tenures)) %>%
        slice(1)%>%
        filter(age>16) %>%
        filter(age<65)%>%
        filter (((age-16)*h_working_per_year)>n_prev_tenures*avg_prev_tenure_len+ tenure_len)
```

Come visibile dai grafici sovrastanti, le distribuzioni delle durate dei lavori sembrano essere totalmente tra le due categorie. Tuttavia, calcolare la media e la deviazione standard della durata degli incarichi può permettere di analizzare più approfonditamente possibili discriminazioni di genere. Difatti, mentre dagli istogrammi precedenti è chiaro che le due distribuzioni per le durate degli incarichi sono praticamente le stesse, dal calcolo della media è possibile notare che le donne sono assunte, in media, per circa 3 settimane in meno rispetto agli uomini.

```{r}
data_males_total <- dplyr::select(df, gender, tenure_len, m_urn) %>% filter (gender == "Male")
mean_males_total <- round(mean(data_males_total[["tenure_len"]])/40, digits=2)
st_dev_males_total <- round(sd(data_males_total[["tenure_len"]])/40, digits=2)
data_females_total <- dplyr::select(df, gender, tenure_len, m_urn) %>% filter (gender == "Female")
mean_females_total <- round(mean(data_females_total[["tenure_len"]])/40, digits=2)
st_dev_females_total <- round(sd(data_females_total[["tenure_len"]])/40, digits=2)
total <- matrix(c(mean_males_total,st_dev_males_total,mean_females_total,st_dev_females_total),ncol=2,byrow=TRUE)
colnames(total) <- c("Mean", "St_dev")
rownames(total) <- c("Males", "Females ")
total <- as.table(total)
total
```
Si riporta quindi un'analisi più dettagliata, selezionando periodi temporali più specifici. Si divide il dataset in incarichi a breve e a lungo termine, considerando l'anno di durata come soglia effettuare questa divisione. 

```{r}
h_male_low <- ggplot(data=filter(df, gender =="Male"), aes(tenure_len/40)) +
        geom_histogram(breaks=seq(0, 3000/40, by=100/40),
                 col="violet",
                 fill="pink",
                 alpha = .9) +
        labs(title="Uomini assunti", x="Durata dell'incarico (settimane)", y="Numero assunti") +
        ylim(c(0,n_males/9))
h_female_low <- ggplot(data=filter(df, gender =="Female"), aes(tenure_len/40)) +
        geom_histogram(breaks=seq(0, 3000/40, by=100/40),
                 col="blue",
                 fill="lightblue",
                 alpha = .9) +
        labs(title="Donne assunte", x="Durata dell'incarico (settimane)", y="Numero assunte") +
        ylim(c(0, n_females/9))
title <- textGrob("Distribuzione di lavoratori e lavoratrici per breve periodo\n(fino a poco più di un anno)", gp=gpar(fontsize=15, font=1))
grid.arrange(h_male_low, h_female_low,  ncol = 2, top=title)
```

Anche nel caso dei lavoratori a breve termine, sebbene non ci siano differenze nella distribuzione delle durate degli incarichi, analizzando la media risulta che le donne siano mediamente assunte per circa 2 settimane in meno rispetto agli uomini.

```{r}
data_males_low <- dplyr::select(df, gender, tenure_len, m_urn) %>% filter (gender == "Male") %>% filter (tenure_len<3000)
mean_males_low <- round(mean(data_males_low[["tenure_len"]])/40, digits=2)
st_dev_males_low <- round(sd(data_males_low[["tenure_len"]])/40, digits=2)
data_females_low <- dplyr::select(df, gender, tenure_len, m_urn) %>% filter (gender == "Female") %>% filter (tenure_len<3000)
mean_females_low <- round(mean(data_females_low[["tenure_len"]])/40, digits=2)
st_dev_females_low <- round(sd(data_females_low[["tenure_len"]])/40, digits=2)
low <- matrix(c(mean_males_low,st_dev_males_low,mean_females_low,st_dev_females_low),ncol=2,byrow=TRUE)
colnames(low) <- c("Mean", "St_dev")
rownames(low) <- c("Males", "Females ")
low <- as.table(low)
low
```

```{r}
h_male_high <- ggplot(data=filter(df, gender =="Male"), aes(tenure_len/40)) +
        geom_histogram(breaks=seq(3000/40, 22000/40, by=500/40),
                 col="violet",
                 fill="pink",
                 alpha = .9) +
        labs(title="Uomini assunti", x="Durata dell'incarico (settimane)", y="Numero assunti") +
        ylim(c(0,n_males/50))
h_female_high <- ggplot(data=filter(df, gender =="Female"), aes(tenure_len/40)) +
        geom_histogram(breaks=seq(3000/40, 22000/40, by=500/40),
                 col="blue",
                 fill="lightblue",
                 alpha = .9) +
        labs(title="Donne assunte", x="Durata dell'incarico (settimane)", y="Numero assunte") +
        ylim(c(0, n_females/50))
title <- textGrob("Distribuzione di lavoratori e lavoratrici per lungo periodo\n(più di un anno)", gp=gpar(fontsize=15, font=1))
grid.arrange(h_male_high, h_female_high,  ncol = 2, top=title)
```
La differenza di lunghezza dell'incarico per gli uomini e per le donne è ancora più evidente se si prendono in considerazione solo gli assunti per lungo periodo (ovvero più di un anno). In questo caso, infatti, la lunghezza media dell'incarico per le donne risulta inferiore rispetto a quella degli uomini di quasi 9 settimane, ovvero più di due mesi.

```{r}
data_males_high <- dplyr::select(df, gender, tenure_len, m_urn) %>% filter (gender == "Male") %>% filter (tenure_len>=3000)
mean_males_high <- round(mean(data_males_high[["tenure_len"]])/40, digits=2)
st_dev_males_high <- round(sd(data_males_high[["tenure_len"]])/40, digits=2)
data_females_high <- dplyr::select(df, gender, tenure_len, m_urn) %>% filter (gender == "Female") %>% filter (tenure_len>=3000)
mean_females_high <- round(mean(data_females_high[["tenure_len"]])/40, digits=2)
st_dev_females_high <- round(sd(data_females_high[["tenure_len"]])/40, digits=2)
high <- matrix(c(mean_males_high,st_dev_males_high,mean_females_high,st_dev_females_high),ncol=2,byrow=TRUE)
colnames(high) <- c("Mean", "St_dev")
rownames(high) <- c("Males", "Females ")
high <- as.table(high)
high
```

#### **Ethnicity**
Lo studio condotto sui generi è ripetuto in modo analogo anche sulle etnie.

```{r}
h_black_total <- ggplot(data=filter(df, ethnicity=="Black"), aes(tenure_len/40)) +
        geom_histogram(breaks=seq(0, 22000/40, by=2000/40),
                 col="white",
                 fill="yellow",
                 alpha = .9) +
        labs(title="Etnia nera", x="Durata dell'incarico (settimane)", y="Numero assunti") +
        ylim(c(0,n_black))
h_asian_total <- ggplot(data=filter(df, ethnicity=="Asian"), aes(tenure_len/40)) +
        geom_histogram(breaks=seq(0, 22000/40, by=2000/40),
                 col="black",
                 fill="white",
                 alpha = .9) +
        labs(title="Etnia asiatica", x="Durata dell'incarico (settimane)", y="Numero assunti") +
        ylim(c(0,n_asian))
h_white_total <- ggplot(data=filter(df, ethnicity =="White"), aes(tenure_len/40)) +
        geom_histogram(breaks=seq(0, 22000/40, by=2000/40),
                 col="yellow",
                 fill="black",
                 alpha = .9) +
        labs(title="Etnia caucasica", x="Durata dell'incarico (settimane)", y="Numero assunti") +
        ylim(c(0,n_white))
title <- textGrob("Distribuzione totale di lavoratori divisi per etnia", gp=gpar(fontsize=15, font=1))
grid.arrange(h_black_total, h_asian_total, h_white_total,  ncol = 2, top=title)
```
Dalla seguente analisi è possibile tuttavia notare che, in media, le persone di etnia caucasica lavorano circa 2 settimane in più rispetto alle persone appartenenti alle altre etnie.

```{r}
data_white_total <- dplyr::select(df, ethnicity, tenure_len, m_urn, beauty) %>% filter (ethnicity == "White")
mean_white_total <- round(mean(data_white_total[["tenure_len"]])/40, digits=2)
st_dev_white_total <- round(sd(data_white_total[["tenure_len"]])/40, digits=2)
data_black_total <- dplyr::select(df, ethnicity, tenure_len, m_urn, beauty) %>% filter (ethnicity == "Black")
mean_black_total <- round(mean(data_black_total[["tenure_len"]])/40, digits=2)
st_dev_black_total <- round(sd(data_black_total[["tenure_len"]])/40, digits=2)
data_asian_total <- dplyr::select(df, ethnicity, tenure_len, m_urn, beauty) %>% filter (ethnicity == "Asian")
mean_asian_total <- round(mean(data_asian_total[["tenure_len"]])/40, digits=2)
st_dev_asian_total <- round(sd(data_asian_total[["tenure_len"]])/40, digits=2)
total_ethnicity <- matrix(c(mean_white_total,st_dev_white_total,mean_black_total,st_dev_black_total, mean_asian_total, st_dev_asian_total),ncol=2,byrow=TRUE)
colnames(total_ethnicity) <- c("Mean", "St_dev")
rownames(total_ethnicity) <- c("White ", "Black ", "Asian ")
total_ethnicity <- as.table(total_ethnicity)
total_ethnicity
```

```{r}
h_white_low <- ggplot(data=filter(df, ethnicity =="White"), aes(tenure_len/40)) +
        geom_histogram(breaks=seq(0, 3000/40, by=100/40),
                 col="yellow",
                 fill="black",
                 alpha = .9) +
        labs(title="Etnia bianca", x="Durata dell'incarico (settimane)", y="Numero assunti") +
        ylim(c(0,n_white/9))
h_black_low <- ggplot(data=filter(df, ethnicity =="Black"), aes(tenure_len/40)) +
        geom_histogram(breaks=seq(0, 3000/40, by=100/40),
                 col="white",
                 fill="yellow",
                 alpha = .9) +
        labs(title="Etnia nera", x="Durata dell'incarico (settimane)", y="Numero assunti") +
        ylim(c(0, n_black/9))
h_asian_low <- ggplot(data=filter(df, ethnicity =="Asian"), aes(tenure_len/40)) +
        geom_histogram(breaks=seq(0, 3000/40, by=100/40),
                 col="black",
                 fill="white",
                 alpha = .9) +
        labs(title="Etnia asiatica", x="Durata dell'incarico (settimane)", y="Numero assunti") +
        ylim(c(0, n_asian/9))
title <- textGrob("Distribuzione dei lavoratori per breve periodo per etnia\n(fino a poco più di un anno)", gp=gpar(fontsize=15, font=1))
grid.arrange(h_black_low, h_asian_low, h_white_low, ncol = 2, top=title)
```
Lo squilibrio tra i periodi di assunzioni risulta essere molto meno evidente se presi in considerazione i lavoratori a breve termine. In questo caso infatti, le assunzioni differiscono di meno di una settimana. 
```{r}
data_white_low <- dplyr::select(df, ethnicity, tenure_len, m_urn) %>% filter (ethnicity == "White") %>% filter(tenure_len<3000)
mean_white_low <- round(mean(data_white_low[["tenure_len"]])/40, digits=2)
st_dev_white_low <- round(sd(data_white_low[["tenure_len"]])/40, digits=2)
data_black_low <- dplyr::select(df, ethnicity, tenure_len, m_urn) %>% filter (ethnicity == "Black") %>% filter(tenure_len<3000)
mean_black_low <- round(mean(data_black_low[["tenure_len"]])/40, digits=2)
st_dev_black_low <- round(sd(data_black_low[["tenure_len"]])/40, digits=2)
data_asian_low <- dplyr::select(df, ethnicity, tenure_len, m_urn) %>% filter (ethnicity == "Asian") %>% filter(tenure_len<3000)
mean_asian_low <- round(mean(data_asian_low[["tenure_len"]])/40, digits=2)
st_dev_asian_low <- round(sd(data_asian_low[["tenure_len"]])/40, digits=2)
low_ethnicity <- matrix(c(mean_white_low,st_dev_white_low,mean_black_low,st_dev_black_low, mean_asian_low, st_dev_asian_low),ncol=2,byrow=TRUE)
colnames(low_ethnicity) <- c("Mean", "St_dev")
rownames(low_ethnicity) <- c("White ", "Black ", "Asian ")
low_ethnicity <- as.table(low_ethnicity)
low_ethnicity
```

```{r}
h_white_high <- ggplot(data=filter(df, ethnicity =="White"), aes(tenure_len/40)) +
        geom_histogram(breaks=seq(3000/40, 22000/40, by=500/40),
                 col="yellow",
                 fill="black",
                 alpha = .9) +
        labs(title="Etnia bianca", x="Durata dell'incarico (settimane)", y="Numero assunti") +
        ylim(c(0,n_white/50))
h_black_high <- ggplot(data=filter(df, ethnicity =="Black"), aes(tenure_len/40)) +
        geom_histogram(breaks=seq(3000/40, 22000/40, by=500/40),
                 col="white",
                 fill="yellow",
                 alpha = .9) +
        labs(title="Etnia nera", x="Durata dell'incarico (settimane)", y="Numero assunti") +
        ylim(c(0, n_black/50))
h_asian_high <- ggplot(data=filter(df, ethnicity =="Asian"), aes(tenure_len/40)) +
        geom_histogram(breaks=seq(3000/40, 22000/40, by=500/40),
                 col="black",
                 fill="white",
                 alpha = .9) +
        labs(title="Etnia asiatica", x="Durata dell'incarico (settimane)", y="Numero assunti") +
        ylim(c(0, n_asian/50))
title <- textGrob("Distribuzione dei lavoratori per lungo periodo divisi per etnia\n(fino a poco più di un anno)", gp=gpar(fontsize=15, font=1))
grid.arrange(h_black_high, h_asian_high, h_white_high, ncol = 2, top=title)
```

Al contrario, per le assunzioni a lungo termine questa discrepanza si accentua: in questo caso, la differenza tra la durata dell'incarico medio tra i lavoratori di etnia caucasica e quelli di etnia nera è di circa un mese e mezzo, mentre la differenza tra i lavoratori di etnia caucasica e quelli di etnia asiatica arriva addirittura a 9 settimane, ovvero più di 2 mesi.

```{r}
data_white_high <- dplyr::select(df, ethnicity, tenure_len, m_urn) %>% filter (ethnicity == "White") %>% filter(tenure_len>=3000)
mean_white_high <- round(mean(data_white_high[["tenure_len"]])/40, digits=2)
st_dev_white_high <- round(sd(data_white_high[["tenure_len"]])/40, digits=2)
data_black_high <- dplyr::select(df, ethnicity, tenure_len, m_urn) %>% filter (ethnicity == "Black") %>% filter(tenure_len>=3000)
mean_black_high <- round(mean(data_black_high[["tenure_len"]])/40, digits=2)
st_dev_black_high <- round(sd(data_black_high[["tenure_len"]])/40, digits=2)
data_asian_high <- dplyr::select(df, ethnicity, tenure_len, m_urn) %>% filter (ethnicity == "Asian") %>% filter(tenure_len>=3000)
mean_asian_high <- round(mean(data_asian_high[["tenure_len"]])/40, digits=2)
st_dev_asian_high <- round(sd(data_asian_high[["tenure_len"]])/40, digits=2)
high_ethnicity <- matrix(c(mean_white_high,st_dev_white_high,mean_black_high,st_dev_black_high, mean_asian_high, st_dev_asian_high),ncol=2,byrow=TRUE)
colnames(high_ethnicity) <- c("Mean", "St_dev")
rownames(high_ethnicity) <- c("White ", "Black ", "Asian ")
high_ethnicity <- as.table(high_ethnicity)
high_ethnicity
```

#### **Not working**
Si ritiene inoltre opportuno considerare una parte di dati grezzi inizialmente scartati, ossia coloro che presentavano nel campo *tenure_len* valori nulli. 
Purtroppo, l'esito è marginale rispetto al resto del dataset e dunque non può essere considerato un valido termine di paragone. 
```{r}
not_working <- dplyr::select(raw_data, avg_pos_len, avg_prev_tenure_len, c_name, n_pos, n_prev_tenures, tenure_len, age, beauty, beauty_female, beauty_male,
                   ethnicity, gender, nationality, n_followers, m_urn, smile) %>%
        filter(tenure_len == 0) %>%
        group_by(m_urn) %>%
        arrange(desc(n_prev_tenures)) %>%
        slice(1)%>%
        filter(age>16) %>%
        filter(age<65)%>%
        filter (((age-16)*h_working_per_year)>n_prev_tenures*avg_prev_tenure_len+ tenure_len)
nrow(not_working)
```
  
Per completezza si effettuano comunque analisi rispetto al genere e all'etnia sull'insieme dei non assunti. 

##### **gender**
Per quanto riguarda il *gender* si possono rilevare delle discripenze rispetto al gruppo dei lavoratori visto che, a differenza dei lavoratori, qui sono le donne risultano essere meno marginali. Tuttavia, vi sono troppi pochi campioni per trarre delle conclusioni significative.
```{r}
summary(not_working$gender)
n_males_not_w <- nrow(not_working[not_working$gender=="Male",])
n_females_not_w <- nrow(not_working[not_working$gender=="Female",])
```

##### **ethnicity**
Per quanto riguarda l'*ethnicity*, invece, i risultati mostrano che le percentuali di non assunti sono proporzionali a quelle degli assunti.
```{r}
summary(not_working$ethnicity)
n_white_not_w <- nrow(not_working[not_working$ethnicity=="White",])
n_black_not_w <- nrow(not_working[not_working$ethnicity=="Black",])
n_asian_not_w <- nrow(not_working[not_working$ethnicity=="Asian",])
```

Mentre per le etnie le percentuali di assunti e non assunti è molto simile e non sembrano quindi esserci particolari discriminazioni, nel caso della divisione di genere è possibile notare una leggera differenza. Gli assunti uomini rappresentano, infatti, il 75,80% degli assunti totali, contro lo donne che rappresentano invece il 24,20% dei lavoratori totali. Per quanto riguarda i non assunti, invece, la percentuale delle donne sale al 34,35% e quella degli uomini, di conseguenza, scende al 65,65%. Questi dati sembrano confermare quindi l'esistenza di una discriminazione di genere. Si presenta a tal proposito una tabella esplicativa.
```{r}
perc_white_working = round(n_white/nrow(df)*100, digits=2)
perc_white_not_working = round(n_white_not_w/nrow(not_working)*100, digits=2)

perc_black_working = round(n_black/nrow(df)*100, digits=2)
perc_black_not_working = round(n_black_not_w/nrow(not_working)*100, digits=2)

perc_asian_working = round(n_asian/nrow(df)*100, digits=2)
perc_asian_not_working = round(n_asian_not_w/nrow(not_working)*100, digits=2)

perc_females_working = round(n_females/nrow(df)*100, digits=2)
perc_females_not_working = round(n_females_not_w/nrow(not_working)*100, digits=2)

perc_males_working = round(n_males/nrow(df)*100, digits=2)
perc_males_not_working = round(n_males_not_w/nrow(not_working)*100, digits=2)

perc_table <- matrix(c(perc_white_working, perc_black_working, perc_asian_working, perc_males_working, perc_females_working, perc_white_not_working, perc_black_not_working, perc_asian_not_working, perc_males_not_working, perc_females_not_working), ncol=5, byrow=TRUE)

colnames (perc_table) <- c("White", "Black", "Asian", "Male", "Female")
rownames (perc_table) <- c("Working", "Not working ")
perc_table <- as.table(perc_table)
perc_table
```

##### **beauty **
Mantenendo la separazione tra assunti e non assunti, si è posta l'attenzione sulle caratteristiche fisiche della persona. 
Gli istogrammi non solo non fanno emergere alcuna differenza tra i picchi di bellezza degli assunti e i non assunti, ma addirittura sono straordinariamente simili tra generi. 
```{r}
beauty_male <- ggplot(data=filter(df, gender =="Male"), aes(beauty_male)) +
        geom_histogram(breaks=seq(0, 100, by=5),
                 col="violet",
                 fill="pink",
                 alpha = .9) +
        labs(title="Uomini assunti", x="Valutazione della bellezza", y="Numero assunti") +
        ylim(c(0,n_males/6))
beauty_female <- ggplot(data=filter(df, gender =="Female"), aes(beauty_female)) +
        geom_histogram(breaks=seq(0, 100, by=5),
                 col="blue",
                 fill="lightblue",
                 alpha = .9) +
        labs(title="Donne assunte", x="Valutazione della bellezza", y="Numero assunte") +
        ylim(c(0, n_females/6))
title <- textGrob("Distribuzione della bellezza per lavoratori, divisi per genere", gp=gpar(fontsize=15, font=1))
grid.arrange(beauty_male, beauty_female, ncol = 2, top=title)
```
Anche in questo caso, al fine di certificare l'assenza di discriminazioni, è necessario calcolare anche la media della bellezza degli uomini e delle donne assunte, insieme alla deviazione standard. I risultati ottenuti sono molto simili, le medie differiscono solo di 2 punti su 100.
```{r}
data_males_beauty <- dplyr::select(df, gender, beauty_male, m_urn) %>% filter (gender == "Male")
mean_males_beauty <- round(mean(data_males_beauty[["beauty_male"]]), digits=2)
st_dev_males_beauty <- round(sd(data_males_beauty[["beauty_male"]]), digits=2)
data_females_beauty <- dplyr::select(df, gender, beauty_female, m_urn) %>% filter (gender == "Female")
mean_females_beauty <- round(mean(data_females_beauty[["beauty_female"]]), digits=2)
st_dev_females_beauty <- round(sd(data_females_beauty[["beauty_female"]]), digits=2)
beauty <- matrix(c(mean_males_beauty,st_dev_males_beauty,mean_females_beauty,st_dev_females_beauty),ncol=2,byrow=TRUE)
colnames(beauty) <- c("Mean", "St_dev")
rownames(beauty) <- c("Males", "Females ")
beauty <- as.table(beauty)
beauty
```

Sebbene non ci siano discriminazioni sul piano della bellezza per i lavoratori, è interessante notare come, al contrario, i non lavoratori risultino in media essere più belli.
```{r}
beauty_male_not_w <- ggplot(data=filter(not_working, gender =="Male"), aes(beauty)) +
        geom_histogram(breaks=seq(0, 100, by=5),
                 col="violet",
                 fill="pink",
                 alpha = .9) +
        labs(title="Uomini non assunti", x="Valutazione della bellezza", y="Numero non assunti") +
        ylim(c(0, n_males_not_w/4.5))
beauty_female_not_w <- ggplot(data=filter(not_working, gender =="Female"), aes(beauty)) +
        geom_histogram(breaks=seq(0, 100, by=5),
                 col="blue",
                 fill="lightblue",
                 alpha = .9) +
        labs(title="Donne non assunte", x="Valutazione della bellezza", y="Numero non assunte") +
        ylim(c(0,n_females_not_w/4.5))
title <- textGrob("Distribuzione della bellezza per i non assunti, divisi per genere", gp=gpar(fontsize=15, font=1))
grid.arrange(beauty_male_not_w, beauty_female_not_w, ncol = 2, top=title)
```

```{r}
data_males_beauty_not_w <- dplyr::select(not_working, gender, beauty_male, m_urn) %>% filter (gender == "Male")
mean_males_beauty_not_w <- round(mean(data_males_beauty_not_w[["beauty_male"]]), digits=2)
st_dev_males_beauty_not_w <- round(sd(data_males_beauty_not_w[["beauty_male"]]), digits=2)
data_females_beauty_not_w <- dplyr::select(not_working, gender, beauty_female, m_urn) %>% filter (gender == "Female")
mean_females_beauty_not_w <- round(mean(data_females_beauty_not_w[["beauty_female"]]), digits=2)
st_dev_females_beauty_not_w <- round(sd(data_females_beauty_not_w[["beauty_female"]]), digits=2)
beauty_not_w <- matrix(c(mean_males_beauty_not_w,st_dev_males_beauty_not_w,mean_females_beauty_not_w,st_dev_females_beauty_not_w),ncol=2,byrow=TRUE)
colnames(beauty_not_w) <- c("Mean", "St_dev")
rownames(beauty_not_w) <- c("Males", "Females ")
beauty_not_w <- as.table(beauty_not_w)
beauty_not_w
```

Impostando una soglia di bellezza, è possibile generare quattro sottinsiemi: uomini belli, uomini brutti, donne belle e donne brutte. Si prosegue analizzando la durata dell'incarico per ciascuno di questi gruppi.
```{r}
beautiful_males <- dplyr::select(raw_data, avg_pos_len, avg_prev_tenure_len, c_name, n_pos, n_prev_tenures, tenure_len, age, beauty, beauty_female, beauty_male,ethnicity, gender, nationality, n_followers, m_urn, smile) %>%
        filter(tenure_len > 0) %>%
        filter(gender=="Male") %>%
        group_by(m_urn) %>%
        arrange(desc(n_prev_tenures)) %>%
        slice(1)%>%
        filter(age>16) %>%
        filter(age<65)%>%
        filter (((age-16)*h_working_per_year)>n_prev_tenures*avg_prev_tenure_len+ tenure_len) %>%
        filter (beauty>60)
n_beautiful_males <- nrow(beautiful_males)

beautiful_females <- dplyr::select(raw_data, avg_pos_len, avg_prev_tenure_len, c_name, n_pos, n_prev_tenures, tenure_len, age, beauty, beauty_female, beauty_male,ethnicity, gender, nationality, n_followers, m_urn, smile) %>%
        filter(tenure_len > 0) %>%
        filter (gender=="Female")%>%
        group_by(m_urn) %>%
        arrange(desc(n_prev_tenures)) %>%
        slice(1)%>%
        filter(age>16) %>%
        filter(age<65)%>%
        filter (((age-16)*h_working_per_year)>n_prev_tenures*avg_prev_tenure_len+ tenure_len) %>%
        filter (beauty>60)
n_beautiful_females <- nrow(beautiful_females)

ugly_males <- dplyr::select(raw_data, avg_pos_len, avg_prev_tenure_len, c_name, n_pos, n_prev_tenures, tenure_len, age, beauty, beauty_female, beauty_male,ethnicity, gender, nationality, n_followers, m_urn, smile) %>%
        filter(tenure_len > 0) %>%
        filter(gender=="Male") %>%
        group_by(m_urn) %>%
        arrange(desc(n_prev_tenures)) %>%
        slice(1)%>%
        filter(age>16) %>%
        filter(age<65)%>%
        filter (((age-16)*h_working_per_year)>n_prev_tenures*avg_prev_tenure_len+ tenure_len) %>%
        filter (beauty<=60)
n_ugly_males <- nrow(ugly_males)

ugly_females <- dplyr::select(raw_data, avg_pos_len, avg_prev_tenure_len, c_name, n_pos, n_prev_tenures, tenure_len, age, beauty, beauty_female, beauty_male,ethnicity, gender, nationality, n_followers, m_urn, smile) %>%
        filter(tenure_len > 0) %>%
        filter (gender=="Female")%>%
        group_by(m_urn) %>%
        arrange(desc(n_prev_tenures)) %>%
        slice(1)%>%
        filter(age>16) %>%
        filter(age<65)%>%
        filter (((age-16)*h_working_per_year)>n_prev_tenures*avg_prev_tenure_len+ tenure_len) %>%
        filter (beauty<=60)
n_ugly_females <- nrow(ugly_females)
```
```{r}
h_male_beautiful <- ggplot(data=filter(beautiful_males), aes(tenure_len/40)) +
        geom_histogram(breaks=seq(0, 22000/40, by=800/40),
                 col="violet",
                 fill="pink",
                 alpha = .9) +
        labs(title="Uomini 'belli' assunti", x="Durata dell'incarico (settimane)", y="Numero assunti") +
        ylim(c(0,n_beautiful_males/1.5))
h_female_beautiful <- ggplot(data=filter(beautiful_females), aes(tenure_len/40)) +
        geom_histogram(breaks=seq(0, 22000/40, by=800/40),
                 col="blue",
                 fill="lightblue",
                 alpha = .9) +
        labs(title="Donne 'belle' assunte", x="Durata dell'incarico (settimane)", y="Numero assunte") +
        ylim(c(0,n_beautiful_females/1.5))
title <- textGrob("Distribuzione totale di lavoratori e lavoratrici", gp=gpar(fontsize=15, font=1))


h_male_ugly <- ggplot(data=filter(ugly_males), aes(tenure_len/40)) +
        geom_histogram(breaks=seq(0, 22000/40, by=800/40),
                 col="violet",
                 fill="pink",
                 alpha = .9) +
        labs(title="Uomini 'brutti' assunti", x="Durata dell'incarico (settimane)", y="Numero assunti") +
        ylim(c(0,n_ugly_males/1.5))
h_female_ugly <- ggplot(data=filter(ugly_females), aes(tenure_len/40)) +
        geom_histogram(breaks=seq(0, 22000/40, by=800/40),
                 col="blue",
                 fill="lightblue",
                 alpha = .9) +
        labs(title="Donne 'brutte' assunte", x="Durata dell'incarico (settimane)", y="Numero assunte") +
        ylim(c(0,n_ugly_females/1.5))
# title <- textGrob("Distribuzione totale di lavoratori e lavoratrici 'brutti'", gp=gpar(fontsize=15, font=1))
grid.arrange(h_male_beautiful, h_female_beautiful, h_male_ugly, h_female_ugly,  ncol = 2, nrow=2, top=title)
```


```{r}
data_males_beautiful <- dplyr::select(beautiful_males, gender, tenure_len, m_urn)
mean_males_beautiful <- round(mean(data_males_beautiful[["tenure_len"]])/40, digits=2)
st_dev_males_beautiful <- round(sd(data_males_beautiful[["tenure_len"]])/40, digits=2)
data_males_ugly <- dplyr::select(ugly_males, gender, tenure_len, m_urn)
mean_males_ugly <- round(mean(data_males_ugly[["tenure_len"]])/40, digits=2)
st_dev_males_ugly <- round(sd(data_males_ugly[["tenure_len"]])/40, digits=2)

data_females_beautiful <- dplyr::select(beautiful_females, gender, tenure_len, m_urn)
mean_females_beautiful <- round(mean(data_females_beautiful[["tenure_len"]])/40, digits=2)
st_dev_females_beautiful <- round(sd(data_females_beautiful[["tenure_len"]])/40, digits=2)
data_females_ugly <- dplyr::select(ugly_females, gender, tenure_len, m_urn)
mean_females_ugly <- round(mean(data_females_ugly[["tenure_len"]])/40, digits=2)
st_dev_females_ugly <- round(sd(data_females_ugly[["tenure_len"]])/40, digits=2)

beautiful_ugly <- matrix(c(mean_males_beautiful,st_dev_males_beautiful,mean_males_ugly,st_dev_males_ugly, mean_females_beautiful, st_dev_females_beautiful, mean_females_ugly, st_dev_females_ugly),ncol=2,byrow=TRUE)
colnames(beautiful_ugly) <- c("Mean", "St_dev")
rownames(beautiful_ugly) <- c("Beautiful males", "Ugly males", "Beautiful females ", "Ugly females")
beautiful_ugly <- as.table(beautiful_ugly)
beautiful_ugly
```

Da queste medie è interessante notare che, sia per quanto riguarda gli uomini, sia per quanto riguarda le donne, le persone considerate non di bellissimo aspetto tendono ad essere assunte mediamente più a lungo. In entrambe le categorie, infatti, la differenza è di circa un mese. 

Un altro aspetto da esplorare è la possibile correlazione tra l'etnia dei lavoratori e il punteggio di bellezza a loro assegnato. Per fare ciò, calcoliamo innanzi tutto le percentuali per ogni etnia sia nel sottogruppo di lavoratori "belli" sia nel sottogruppo di lavoratori "brutti". Calcoliamo, inoltre, la media e la deviazione standard della bellezza per ogni etnia.

```{r}
perc_beautiful_males_white <- round((nrow(beautiful_males %>% filter (ethnicity == "White"))) / nrow (df %>% filter(ethnicity=="White") %>% filter (gender == "Male"))*100, digits =2)
perc_ugly_males_white <- round((nrow(ugly_males %>% filter (ethnicity == "White"))) / nrow (df %>% filter(ethnicity=="White") %>% filter (gender == "Male"))*100, digits=2)

perc_beautiful_females_white <- round((nrow(beautiful_females %>% filter (ethnicity == "White"))) / nrow (df %>% filter(ethnicity=="White") %>% filter (gender == "Female"))*100, digits=2)
perc_ugly_females_white <- round((nrow(ugly_females %>% filter (ethnicity == "White"))) / nrow (df %>% filter(ethnicity=="White") %>% filter (gender == "Female"))*100, digits=2)

perc_beautiful_males_black <- round((nrow(beautiful_males %>% filter (ethnicity == "Black"))) / nrow (df %>% filter(ethnicity=="Black") %>% filter (gender == "Male"))*100, digits=2)
perc_ugly_males_black <- round((nrow(ugly_males %>% filter (ethnicity == "Black"))) / nrow (df %>% filter(ethnicity=="Black") %>% filter (gender == "Male"))*100, digits=2)

perc_beautiful_females_black <- round((nrow(beautiful_females %>% filter (ethnicity == "Black"))) / nrow (df %>% filter(ethnicity=="Black") %>% filter (gender == "Female"))*100, digits=2)
perc_ugly_females_black <- round((nrow(ugly_females %>% filter (ethnicity == "Black"))) / nrow (df %>% filter(ethnicity=="Black") %>% filter (gender == "Female"))*100, digits=2)

perc_beautiful_males_asian <- round((nrow(beautiful_males %>% filter (ethnicity == "Asian"))) / nrow (df %>% filter(ethnicity=="Asian") %>% filter (gender == "Male"))*100, digits=2)
perc_ugly_males_asian <- round((nrow(ugly_males %>% filter (ethnicity == "Asian"))) / nrow (df %>% filter(ethnicity=="Asian") %>% filter (gender == "Male"))*100, digits=2)

perc_beautiful_females_asian <- round((nrow(beautiful_females %>% filter (ethnicity == "Asian"))) / nrow (df %>% filter(ethnicity=="Asian") %>% filter (gender == "Female"))*100, digits=2)
perc_ugly_females_asian <- round((nrow(ugly_females %>% filter (ethnicity == "Asian"))) / nrow (df %>% filter(ethnicity=="Asian") %>% filter (gender == "Female"))*100, digits=2)

perc_beauty_ethnicity <- matrix(c(perc_beautiful_males_white,perc_ugly_males_white,perc_beautiful_females_white,perc_ugly_females_white, perc_beautiful_males_black, perc_ugly_males_black, perc_beautiful_females_black, perc_ugly_females_black, perc_beautiful_males_asian, perc_ugly_males_asian, perc_beautiful_females_asian, perc_ugly_females_asian),ncol=2,byrow=TRUE)
colnames(perc_beauty_ethnicity) <- c("Percentage of beautiful   ", "Percentage of ugly   ")
rownames(perc_beauty_ethnicity) <- c("White men", "White women ", "Black men", "Black women ", "Asian men", "Asian women ")
perc_beauty_ethnicity <- as.table(perc_beauty_ethnicity)
perc_beauty_ethnicity
```

```{r}
mean_beauty_white <- round(mean(data_white_total[["beauty"]]), digits=2)
st_dev_beauty_white <- round(sd(data_white_total[["beauty"]]), digits=2)
mean_beauty_black <- round(mean(data_black_total[["beauty"]]), digits=2)
st_dev_beauty_black <- round(sd(data_white_total[["beauty"]]), digits=2)
mean_beauty_asian <- round(mean(data_asian_total[["beauty"]]), digits=2)
st_dev_beauty_asian <- round(sd(data_asian_total[["beauty"]]), digits=2)

beauty_ethnicity <- matrix(c(mean_beauty_white,st_dev_beauty_white,mean_beauty_black,st_dev_beauty_black, mean_beauty_asian, st_dev_beauty_asian),ncol=2,byrow=TRUE)
colnames(beauty_ethnicity) <- c("Mean", "St_dev")
rownames(beauty_ethnicity) <- c("White ", "Black ", "Asian ")
beauty_ethnicity <- as.table(beauty_ethnicity)
beauty_ethnicity
```
Dalle analisi effettuate, è possibile notare che la bellezza media è circa uguale per i gruppi di persone appartenenti a diverse etnie. Tuttavia, mentre per le persone di etnia caucasica e per quelle di etnia asiatica non sembra esserci un grosso squilibrio tra le percentuali di persone classificate come "belle" e come "brutte", lo stesso non vale per le persone di etnia nera. Per questo gruppo, infatti, la percentuale di persone "brutte" è nettamente maggiore rispetto a quelle "belle", sia per quanto riguarda gli uomini, sia per quanto riguarda le donne. Per quanto questo sia un bias interessante da notare, è comunque importante sottolineare che le analisi effettuate finora non portano a credere che questo squilibrio possa svantaggiare i lavoratori neri rispetto a quelli appartenenti ad altre etnie. 

#**Criterio di separazione
Nel caso di questo dataset, non è possibile effettuare un'analisi della sussistenza del criterio di separazione, visto che i dati non contengono label relativi all'effettivo rendimento dei lavoratori nei loro incarichi. Per questo motivo, non è possibile effettuare alcun tipo di analisi sui falsi positivi e sui falsi negativi e sulla bontà di un eventuale classificatore che faccia previsioni in merito al rendimento lavorativo delle persone presenti in questo dataset. Potrebbe essere interessante, a semplici fini tecnici, inserire volutamente un label che rispecchi una qualche possibile discriminazione (sia sul genere, sia sulla bellezza, sia sull'etnia) e vedere come si comporterebbe in tal caso un classificatore basato su un dataset in cui è stato esplicitamente inserito un bias.

Nel caso di questo esperimento, si decide tuttavia non di implementare un "falso classificatore", ma di continuare l'analisi dei dati attraverso la Principal Component Analysis.


#**PRINCIPAL COMPONENT ANALYSIS**

La principal component analysis (PCA) è ********************************

```{r}

#data.matrix <- dplyr::filter(raw_data, tenure_len > 0) %>% group_by(m_urn) %>% arrange(desc(n_prev_tenures)) %>% slice(1)%>% filter(age>16) %>% filter(age<65) %>% filter (((age-16)*h_working_per_year)>n_prev_tenures*avg_prev_tenure_len+ tenure_len)

data.matrix <- dplyr::filter(raw_data, tenure_len > 0) %>% filter(age>16) %>% filter(age<65) %>% filter (((age-16)*h_working_per_year)>n_prev_tenures*avg_prev_tenure_len+ tenure_len)

head(data.matrix)
dim(data.matrix)
```
Prima di procedere con la Principal Component Analysis, è necessario fare pulizia del dataset, eliminando alcune colonne (quella relativa all'immagine e all'azienda di assunzione) e convertendo le variabili nominali (il genere, l'etnia, la nazionalità e la presenza di occhiali) in variabili numeriche.

```{r}
data.matrix$gender.n <- as.numeric( 
  as.character( 
    factor( 
      data.matrix$gender, 
      levels = c("Female", "Male"), 
      labels = c("0", "1"))))

data.matrix$ethnicity.n <- as.numeric( 
  as.character( 
    factor( 
      data.matrix$ethnicity, 
      levels = c("White", "Asian", "Black"), 
      labels = c("0", "1", "2"))))

data.matrix$glass.n <- as.numeric( 
  as.character( 
    factor( 
      data.matrix$glass, 
      levels = c("Dark", "None", "Normal"), 
      labels = c("0", "1", "2"))))

data.matrix$nationality.n <- as.numeric( 
  as.character( 
    factor( 
      data.matrix$nationality, 
      levels = c("african", "celtic_english", "east_asian", "european", "greek", "hispanic", "jewish", "muslim", "nordic", "south_asian"), 
      labels = c("0", "1", "2", "3", "4", "5", "6", "7", "8", "9"))))


data_matrix2 <- select (data.matrix, -c(c_name, gender, ethnicity, glass, img, nationality, m_urn, X))
data_matrix2

```

Una volta effettuata la pulizia dei dati, è possibile procedere con la PCA.

```{r}

# apply PCA - scale. = TRUE is highly 
# advisable, but default is FALSE. 
dm2.pca <- prcomp(data_matrix2,
                 center = TRUE,
                 scale. = TRUE) 
plot(dm2.pca, type = "l")

summary(dm2.pca)
```

Il grafico sovrastante mostra l'andamento delle varianze (asse y) associate alle Principal Components (asse x) ottenute, ed è utile per decidere quante PCs utilizzare per un'analisi adeguata del dataset. Per ulteriore conferma, osservando il parametro "Proportion of Variance", si evince come le prime due componenti (PC1 e PC2) influenzino circa il 17% della variabilità nei dati e pertanto possano essere utilizzate ai fini dell'analisi. 

```{r}
ggbiplot(dm2.pca)
```

È possibile notare come variabili quali emo_sadness, emo_anger, south_asian, nationality etc. contribuiscano tutti alla PC1, con valori più alti per quelle variabili presenti alla destra del grafico. Questa prima analisi fornisce un'idea di come i dati siano associati agli assi (e di conseguenza alle componenti principali scelte).

```{r}
 
library(ggbiplot)
g <- ggbiplot(dm2.pca, obs.scale = 1, var.scale = 1, 
              groups = data.matrix$ethnicity, ellipse = TRUE, loadings = TRUE)
g <- g + scale_color_discrete(name = '')
g <- g + theme(legend.direction = 'vertical', 
               legend.position = 'right')
print(g)
```

Per un'indagine più informativa, i dati sono stati suddivisi in sottogruppi, scegliendo come criterio l'etnia relativa a ciascuna persona. Sebbene si possa notare una netta maggioranza dei dati di etnia bianca rispetto ai dati delle restanti due, le tre macro-categorie (Asian, Black, White) risultano distribuite in maniera simile nel grafico, poiché le loro ellissi sono incentrante nella medesima zona. Anche gli outliers relativi a ciascuna etnia sono ripartiti in maniera pressoché identica. 
Dunque non si riscontra alcun attributo preponderante per un'etnia in particolare, poiché le tre macro categorie risultano influenzate equamente dalle variabili contibuenti ai valori delle PCs.

```{r}

library(ggbiplot)
g <- ggbiplot(dm2.pca, obs.scale = 1, var.scale = 1, 
              groups = data.matrix$gender, ellipse = TRUE, loadings = TRUE)
g <- g + scale_color_discrete(name = '')
g <- g + theme(legend.direction = 'vertical', 
               legend.position = 'right')
print(g)

```

Considerando nuovamente come componenti principali PC1 e PC2, si è posta stavolta l'attenzione sul sesso della persona. 
Può risultare interessante notare come, nel caso dell'ellisse relativa al genere femminile, essa sia più orientata verso attributi quali "smile", "happiness", "face_quality". Tuttavia, non si emerge alcuna differenza sostanziale tra le variabili da cui ciascun genere dipende, poiché le due ellissi e gli outliers tendono a sovrapporsi anche in questo caso. 
Dalle analisi effettuate, si evince che la dipendenza dei dati rispetto agli attributi scelti per le componenti principali sia sostanzialmente uguale a prescindere dall'attributo scelto per la suddivisione dei gruppi di persone e pertanto non si riscontrano sostanziali discriminazioni o differenze. 
