---
title: "LINKEDIN DATASET ASSESMENT"
output: html_notebook
---
### DESCRIZIONE DATASET
Il dataset assegnatoci contiene i dati di profili LinkedIn anonimi di circa 15000 australiani. Include tutta la storia pregressa dei lavori ottenuti sino a quello corrente, insieme all'analisi particolareggiata delle loro foto.


Librerie

```{r}

library(dplyr)
library(ggplot2)
library(grid)
library(gridExtra)
library(tidyverse)
```

### ESPLORAZIONE DEL DATASET
A causa della mancanza di metadati dettagliati, sono state assunte le seguenti definizioni per le colonne del dataset.

**avg_n_pos_per_prev_tenure**: numero medio di posizioni occupate negli  incarichi                              precedenti
                        float

**avg_prev_tenure_len**: durata media degli incarichi precedenti
                   float

**avg_pos_len** : la media della durata di ciascuna posizione ricoperta all'interno
              dell'azienda attuale
          float

**tenure_len**: la durata complessiva di tutte le posizioni ricoperte all'interno               dell'azienda
         float

**n_prev_tenures** : numero di incarichi precedentemente ottenuti
             integer

**n_pos** : numero delle posizioni ricoperte all'interno dell'azienda attuale
   integer

**m_urn** : identificativo dell'utente
    string

**avg_prev_tenure_len** : media della durata complessiva degli incarichi precedenti ? ??incluso quello attuale??

**c_name** : nome dell'azienda
     string

**age** : età dell'utente
  integer

**beauty** : percentuale di bellezza. Se l'utente è uomo corrisponde al valore di            beauty_male, mentre se è donna corrisponde al valore di beauty_female.
     float

**beauty_male** : percentuale di bellezza maschile dell'utente.
           float

**beauty_female** : percentuale di bellezza femminile dell'utente.
            float

**blur** : sfocatura dell'immagine
integer

**blur_gaussian** : ?
integer

**blur_motion **: ?
integer

**emo_anger **: valore associato alla rabbia espressa nell'immagine
        integer

**emo_disgust **: valore associato al disgusto espresso nell'immagine
         integer

**emo_fear** : valore associato alla paura espressa nell'immagine
      integer

**emo_happines** : valore associato alla felicità espressa nell'immagine
integer

**emo_neutrale** : valore associato alla neutralità dell'espressione
integer

**emo_sadness** : valore associato alla tristezza espressa nell'immagine
integer

**emo_surprise** : valore associato alla sorpresa espressa nell'immagine
integer

**ethnicity** : etnia dell'utente
        string

**face_quality** : connotati facciali ?
           float

**gender** : sesso
     string

**glass** : variabile che esprime la presenza o meno di occhiali nella foto
    string

**head_pitch** : rotazione della testa rispetto all'asse passante per entrambe le                orecchie
float

**head_roll **: rotazione della testa rispetto all'asse perpendicolare al naso
float

**head_yaw** : rotazione della testa rispetto all'asse verticale
float

**img** : url dell'immagine dell'utente
string

**mouth_close **: chiusura della bocca
float

**mouth_mask** : copertura della bocca
float

**mouth_open** : apertura della bocca
float

**mouth_other** : ?
float

**skin_acne** : presenza di acne sulla pelle
float

**skin_dark_circle** : presenza di occhiaie
float

**skin_health **: salute della pelle
float

**skin_stain** : presenza di macchie sulla pelle
float

**smile** : presenza del sorriso
float

**african** : valore associato all'etnia africana visibile in foto
float

**celtic_english** : valore associato all'etnia celtica visibile in foto
float

**east_asian **: valore associato all'etnia est-asiatica visibile in foto
float

**european **: valore associato all'etnia europea visibile in foto
float

**greek **: valore associato all'etnia greca visibile in foto
float

**hispanic **: valore associato all'etnia ispanica visibile in foto
float

**jewish **: valore associato all'etnia ebrea visibile in foto
float

**muslim** : valore associato all'etnia islamica visibile in foto
float

**nationality **: nazionalità
string

**nordic** : valore associato all'etnia nordica visibile in foto
float

**south_asian **: valore associato all'etnia sud-asiatica visibile in foto
float

**n_followers **: numero di seguaci
integer

In base alle assunzioni di cui sopra è stato deciso di non tenere conto delle seguenti colonne, perché non fondamentali nell'analisi dei dati:
  * ciccio
  * caui


Sotto viene riportato il dataset nella sua interezza:
```{r}
raw_data <- read.csv(file = "linkedin_data.csv")
raw_data
```

_Al fine di sviluppare un'analisi sui data relativi alle assunzioni mediante l'uso dei profili Linkedin, si selezionano i campi di interesse: età, sesso, numero di followers, etnia, bellezza, nazionalità, durata media degli incarichi precedenti, nome della compagnia, numero di incarichi precedenti, numero di posizioni ottenute all'interno della stessa azienda, durata dell'incarico attuale, durata media per posizione ottenuta attualmente nell'azienda._

_Quindi se la persona ha assunto n posizioni diverse, allora avg_pos_len = tenute_len / n._

Dopo un'attenta osservazione delle righe del dataset, si è notato che a ciascuna di queste corrisponde non una persona, ma un incarico da essa ottenuto. Per questo motivo a ciascuna persona sono state associate più righe e questo giustifica la dimensione del dataset.
E' stato deciso di tenere conto solamente dell'occupazione più recente, che riassume l'intera carriera del singolo individuo. In questo modo si è ridimensionato il dataset a 15252 righe, rispetto le iniziali 62709

Spiegare il filtro per togliere l'errore...
```{r}
h_working_per_year <- 48*5*8

df <- dplyr::select(raw_data, avg_pos_len, avg_prev_tenure_len, c_name, n_pos, n_prev_tenures, tenure_len, age, beauty, beauty_female, beauty_male,
                   ethnicity, gender, nationality, n_followers, m_urn, smile) %>%
        filter(tenure_len > 0) %>%
        group_by(m_urn) %>%
        arrange(desc(n_prev_tenures)) %>%
        slice(1)%>%
        filter(age>16) %>%
        filter(age<65)%>%
        filter (((age-16)*h_working_per_year)>n_prev_tenures*avg_prev_tenure_len+ tenure_len)

nrow(df)
df
```

#### RICERCA DEI CAMPI DI INTERESSE
Si analizza il dataset risultante per individuare delle prime disuguaglianze riguardanti gli attributi.

###### ethnicity
Si guarda la ripartizione demografica della popolazione.
Come si evince dai risultati sotto riportati, vi è una marcata discrepanza tra i bianchi e le altre etnie. Anche nel caso in cui venissero unite le minoranze, tale disuguaglianza viene mantenuta.
Tali proporzioni rispecchiano quelle dei dati demografici australiani.
```{r}
summary(df$ethnicity)
n_white <- nrow(df[df$ethnicity=="White",])
n_black <- nrow(df[df$ethnicity=="Black",])
n_asian <- nrow(df[df$ethnicity=="Asian",])
```

```{r}
summary(df$gender)
n_males <- nrow(df[df$gender=="Male",])
n_females <- nrow(df[df$gender=="Female",])
```

```{r}
summary(df$nationality)
```

```{r}
round( summary(df$nationality) / nrow(df) * 100, 2)
```

```{r}
xtabs(~ gender + ethnicity, data=df)
```
```{r}
xtabs(~ nationality + ethnicity, data=df)
```

```{r}
h_male_total <- ggplot(data=filter(df, gender =="Male"), aes(tenure_len)) +
        geom_histogram(breaks=seq(0, 22000, by=2000),
                 col="violet",
                 fill="pink",
                 alpha = .9) +
        labs(title="Uomini assunti", x="Durata dell'incarico (ore)", y="Numero assunti") +
        ylim(c(0,n_males))
h_female_total <- ggplot(data=filter(df, gender =="Female"), aes(tenure_len)) +
        geom_histogram(breaks=seq(0, 22000, by=2000),
                 col="blue",
                 fill="lightblue",
                 alpha = .9) +
        labs(title="Donne assunte", x="Durata dell'incarico (ore)", y="Numero assunte") +
        ylim(c(0,n_females))
title <- textGrob("Distribuzione totale di lavoratori e lavoratrici", gp=gpar(fontsize=15, font=1))
grid.arrange(h_male_total, h_female_total,  ncol = 2, top=title)
```
```{r}
h_male_low <- ggplot(data=filter(df, gender =="Male"), aes(tenure_len)) +
        geom_histogram(breaks=seq(0, 3000, by=100),
                 col="violet",
                 fill="pink",
                 alpha = .9) +
        labs(title="Uomini assunti", x="Durata dell'incarico (ore)", y="Numero assunti") +
        ylim(c(0,n_males/9))
h_female_low <- ggplot(data=filter(df, gender =="Female"), aes(tenure_len)) +
        geom_histogram(breaks=seq(0, 3000, by=100),
                 col="blue",
                 fill="lightblue",
                 alpha = .9) +
        labs(title="Donne assunte", x="Durata dell'incarico (ore)", y="Numero assunte") +
        ylim(c(0, n_females/9))
title <- textGrob("Distribuzione di lavoratori e lavoratrici per breve periodo\n(fino a poco più di un anno)", gp=gpar(fontsize=15, font=1))
grid.arrange(h_male_low, h_female_low,  ncol = 2, top=title)
```
```{r}
h_male_high <- ggplot(data=filter(df, gender =="Male"), aes(tenure_len)) +
        geom_histogram(breaks=seq(3000, 22000, by=500),
                 col="violet",
                 fill="pink",
                 alpha = .9) +
        labs(title="Uomini assunti", x="Durata dell'incarico (ore)", y="Numero assunti") +
        ylim(c(0,n_males/50))
h_female_high <- ggplot(data=filter(df, gender =="Female"), aes(tenure_len)) +
        geom_histogram(breaks=seq(3000, 22000, by=500),
                 col="blue",
                 fill="lightblue",
                 alpha = .9) +
        labs(title="Donne assunte", x="Durata dell'incarico (ore)", y="Numero assunte") +
        ylim(c(0, n_females/50))
title <- textGrob("Distribuzione di lavoratori e lavoratrici per lungo periodo\n(più di un anno)", gp=gpar(fontsize=15, font=1))
grid.arrange(h_male_high, h_female_high,  ncol = 2, top=title)
```

** Nei grafici abbiamo usato sempre limiti sulle y proporzionali al numero totale di persone appartenenti a una certa categoria nell'intero dataset.

Non sembra ci siano particolari discriminazioni nelle distribuzioni della durata dell'incarico per genere, tuttavia va tenuto in conto il fatto che le aziende analizzate siano tutte aziende informatiche e probabilmente non è un caso che le donne presenti nel dataset siano di numero molto inferiore agli uomini.

Ripetiamo la stessa analisi condotta sui generi anche sulle diverse etnie.

```{r}
h_black_total <- ggplot(data=filter(df, ethnicity=="Black"), aes(tenure_len)) +
        geom_histogram(breaks=seq(0, 22000, by=2000),
                 col="white",
                 fill="yellow",
                 alpha = .9) +
        labs(title="Etnia nera", x="Durata dell'incarico (ore)", y="Numero assunti") +
        ylim(c(0,n_black))
h_asian_total <- ggplot(data=filter(df, ethnicity=="Asian"), aes(tenure_len)) +
        geom_histogram(breaks=seq(0, 22000, by=2000),
                 col="black",
                 fill="white",
                 alpha = .9) +
        labs(title="Etnia asiatica", x="Durata dell'incarico (ore)", y="Numero assunti") +
        ylim(c(0,n_asian))
h_white_total <- ggplot(data=filter(df, ethnicity =="White"), aes(tenure_len)) +
        geom_histogram(breaks=seq(0, 22000, by=2000),
                 col="yellow",
                 fill="black",
                 alpha = .9) +
        labs(title="Etnia bianca", x="Durata dell'incarico (ore)", y="Numero assunti") +
        ylim(c(0,n_white))
title <- textGrob("Distribuzione totale di lavoratori divisi per etnia", gp=gpar(fontsize=15, font=1))
grid.arrange(h_black_total, h_asian_total, h_white_total,  ncol = 2, top=title)
```
```{r}
h_white_low <- ggplot(data=filter(df, ethnicity =="White"), aes(tenure_len)) +
        geom_histogram(breaks=seq(0, 3000, by=100),
                 col="yellow",
                 fill="black",
                 alpha = .9) +
        labs(title="Etnia bianca", x="Durata dell'incarico (ore)", y="Numero assunti") +
        ylim(c(0,n_white/9))
h_black_low <- ggplot(data=filter(df, ethnicity =="Black"), aes(tenure_len)) +
        geom_histogram(breaks=seq(0, 3000, by=100),
                 col="white",
                 fill="yellow",
                 alpha = .9) +
        labs(title="Etnia nera", x="Durata dell'incarico (ore)", y="Numero assunti") +
        ylim(c(0, n_black/9))
h_asian_low <- ggplot(data=filter(df, ethnicity =="Asian"), aes(tenure_len)) +
        geom_histogram(breaks=seq(0, 3000, by=100),
                 col="black",
                 fill="white",
                 alpha = .9) +
        labs(title="Etnia asiatica", x="Durata dell'incarico (ore)", y="Numero assunti") +
        ylim(c(0, n_asian/9))
title <- textGrob("Distribuzione dei lavoratori per breve periodo per etnia\n(fino a poco più di un anno)", gp=gpar(fontsize=15, font=1))
grid.arrange(h_black_low, h_asian_low, h_white_low, ncol = 2, top=title)
```
```{r}
h_white_high <- ggplot(data=filter(df, ethnicity =="White"), aes(tenure_len)) +
        geom_histogram(breaks=seq(3000, 22000, by=500),
                 col="yellow",
                 fill="black",
                 alpha = .9) +
        labs(title="Etnia bianca", x="Durata dell'incarico (ore)", y="Numero assunti") +
        ylim(c(0,n_white/50))
h_black_high <- ggplot(data=filter(df, ethnicity =="Black"), aes(tenure_len)) +
        geom_histogram(breaks=seq(3000, 22000, by=500),
                 col="white",
                 fill="yellow",
                 alpha = .9) +
        labs(title="Etnia nera", x="Durata dell'incarico (ore)", y="Numero assunti") +
        ylim(c(0, n_black/50))
h_asian_high <- ggplot(data=filter(df, ethnicity =="Asian"), aes(tenure_len)) +
        geom_histogram(breaks=seq(3000, 22000, by=500),
                 col="black",
                 fill="white",
                 alpha = .9) +
        labs(title="Etnia asiatica", x="Durata dell'incarico (ore)", y="Numero assunti") +
        ylim(c(0, n_asian/50))
title <- textGrob("Distribuzione dei lavoratori per lungo periodo divisi per etnia\n(fino a poco più di un anno)", gp=gpar(fontsize=15, font=1))
grid.arrange(h_black_high, h_asian_high, h_white_high, ncol = 2, top=title)
```


Non sembra ci siano particolari discriminazioni a seconda dell'etnia e della durata dell'incarico ottenuto. 


```{r}
not_working <- dplyr::select(raw_data, avg_pos_len, avg_prev_tenure_len, c_name, n_pos, n_prev_tenures, tenure_len, age, beauty, beauty_female, beauty_male,
                   ethnicity, gender, nationality, n_followers, m_urn, smile) %>%
        filter(tenure_len == 0) %>%
        group_by(m_urn) %>%
        arrange(desc(n_prev_tenures)) %>%
        slice(1)%>%
        filter(age>16) %>%
        filter(age<65)%>%
        filter (((age-16)*h_working_per_year)>n_prev_tenures*avg_prev_tenure_len+ tenure_len)
nrow(not_working)

```
```{r}
summary(not_working$gender)
n_males_not_w <- nrow(not_working[not_working$gender=="Male",])
n_females_not_w <- nrow(not_working[not_working$gender=="Female",])
```
```{r}
summary(not_working$ethnicity)
n_white_not_w <- nrow(not_working[not_working$ethnicity=="White",])
n_black_not_w <- nrow(not_working[not_working$ethnicity=="Black",])
n_asian_not_w <- nrow(not_working[not_working$ethnicity=="Asian",])
```
Le percentuali di asiatici, bianchi e neri non assunti è molto simile a quelle degli assunti. Lo dimostriamo:
```{r}
perc_white_working = n_white/nrow(df)*100
perc_white_not_working = n_white_not_w/nrow(not_working)*100

perc_black_working = n_black/nrow(df)*100
perc_black_not_working = n_black_not_w/nrow(not_working)*100

perc_asian_working = n_asian/nrow(df)*100
perc_asian_not_working = n_asian_not_w/nrow(not_working)*100

perc_females_working = n_females/nrow(df)*100
perc_females_not_working = n_females_not_w/nrow(not_working)*100

perc_males_working = n_males/nrow(df)*100
perc_males_not_working = n_males_not_w/nrow(not_working)*100

perc_table <- matrix(c(perc_white_working, perc_black_working, perc_asian_working, perc_males_working, perc_females_working, perc_white_not_working, perc_black_not_working, perc_asian_not_working, perc_males_not_working, perc_females_not_working), ncol=5, byrow=TRUE)

colnames (perc_table) <- c("White", "Black", "Asian", "Male", "Female")
rownames (perc_table) <- c("Working", "Not working")
perc_table <- as.table(perc_table)
perc_table
```
Le percentuali sono tutte simili, a parte quelle tra lavoratori e non lavoratori divisi per genere, ma forse i campioni sono troppo pochi per trarre delle conclusioni significative.


Istogrammi che mostrano la distribuzione della bellezza per uomini e donne assunti.
```{r}
beauty_male <- ggplot(data=filter(df, gender =="Male"), aes(beauty_male)) +
        geom_histogram(breaks=seq(0, 100, by=5),
                 col="violet",
                 fill="pink",
                 alpha = .9) +
        labs(title="Uomini assunti", x="Valutazione della bellezza", y="Numero assunti") +
        ylim(c(0,n_males/6))
beauty_female <- ggplot(data=filter(df, gender =="Female"), aes(beauty_female)) +
        geom_histogram(breaks=seq(0, 100, by=5),
                 col="blue",
                 fill="lightblue",
                 alpha = .9) +
        labs(title="Donne assunte", x="Valutazione della bellezza", y="Numero assunte") +
        ylim(c(0, n_females/6))
title <- textGrob("Distribuzione della bellezza per lavoratori, divisi per genere", gp=gpar(fontsize=15, font=1))
grid.arrange(beauty_male, beauty_female, ncol = 2, top=title)
```

Istogrammi che mostrano la distribuzione della bellezza per uomini e donne non assunti.
```{r}
beauty_male_not_w <- ggplot(data=filter(not_working, gender =="Male"), aes(beauty)) +
        geom_histogram(breaks=seq(0, 100, by=5),
                 col="violet",
                 fill="pink",
                 alpha = .9) +
        labs(title="Uomini non assunti", x="Valutazione della bellezza", y="Numero non assunti") +
        ylim(c(0, n_males_not_w/4.5))
beauty_female_not_w <- ggplot(data=filter(not_working, gender =="Female"), aes(beauty)) +
        geom_histogram(breaks=seq(0, 100, by=5),
                 col="blue",
                 fill="lightblue",
                 alpha = .9) +
        labs(title="Donne non assunte", x="Valutazione della bellezza", y="Numero non assunte") +
        ylim(c(0,n_females_not_w/4.5))
title <- textGrob("Distribuzione della bellezza per i non assunti, divisi per genere", gp=gpar(fontsize=15, font=1))
grid.arrange(beauty_male_not_w, beauty_female_not_w, ncol = 2, top=title)
```


Abbiamo selezionato gli uomini e le donne belle a prescindere dall'etnia di appartenenza.
```{r}
beautiful_males <- dplyr::select(raw_data, avg_pos_len, avg_prev_tenure_len, c_name, n_pos, n_prev_tenures, tenure_len, age, beauty, beauty_female, beauty_male,ethnicity, gender, nationality, n_followers, m_urn, smile) %>%
        filter(tenure_len > 0) %>%
        filter(gender=="Male") %>%
        group_by(m_urn) %>%
        arrange(desc(n_prev_tenures)) %>%
        slice(1)%>%
        filter(age>16) %>%
        filter(age<65)%>%
        filter (((age-16)*h_working_per_year)>n_prev_tenures*avg_prev_tenure_len+ tenure_len) %>%
        filter (beauty>60)
n_beautiful_males <- nrow(beautiful_males)

beautiful_females <- dplyr::select(raw_data, avg_pos_len, avg_prev_tenure_len, c_name, n_pos, n_prev_tenures, tenure_len, age, beauty, beauty_female, beauty_male,ethnicity, gender, nationality, n_followers, m_urn, smile) %>%
        filter(tenure_len > 0) %>%
        filter (gender=="Female")%>%
        group_by(m_urn) %>%
        arrange(desc(n_prev_tenures)) %>%
        slice(1)%>%
        filter(age>16) %>%
        filter(age<65)%>%
        filter (((age-16)*h_working_per_year)>n_prev_tenures*avg_prev_tenure_len+ tenure_len) %>%
        filter (beauty>60)
n_beautiful_females <- nrow(beautiful_females)

ugly_males <- dplyr::select(raw_data, avg_pos_len, avg_prev_tenure_len, c_name, n_pos, n_prev_tenures, tenure_len, age, beauty, beauty_female, beauty_male,ethnicity, gender, nationality, n_followers, m_urn, smile) %>%
        filter(tenure_len > 0) %>%
        filter(gender=="Male") %>%
        group_by(m_urn) %>%
        arrange(desc(n_prev_tenures)) %>%
        slice(1)%>%
        filter(age>16) %>%
        filter(age<65)%>%
        filter (((age-16)*h_working_per_year)>n_prev_tenures*avg_prev_tenure_len+ tenure_len) %>%
        filter (beauty<=60)
n_ugly_males <- nrow(ugly_males)

ugly_females <- dplyr::select(raw_data, avg_pos_len, avg_prev_tenure_len, c_name, n_pos, n_prev_tenures, tenure_len, age, beauty, beauty_female, beauty_male,ethnicity, gender, nationality, n_followers, m_urn, smile) %>%
        filter(tenure_len > 0) %>%
        filter (gender=="Female")%>%
        group_by(m_urn) %>%
        arrange(desc(n_prev_tenures)) %>%
        slice(1)%>%
        filter(age>16) %>%
        filter(age<65)%>%
        filter (((age-16)*h_working_per_year)>n_prev_tenures*avg_prev_tenure_len+ tenure_len) %>%
        filter (beauty<=60)
n_ugly_females <- nrow(ugly_females)
```
```{r}
h_male_beautiful <- ggplot(data=filter(beautiful_males), aes(tenure_len)) +
        geom_histogram(breaks=seq(0, 22000, by=2000),
                 col="violet",
                 fill="pink",
                 alpha = .9) +
        labs(title="Uomini 'belli' assunti", x="Durata dell'incarico (ore)", y="Numero assunti") +
        ylim(c(0,n_beautiful_males))
h_female_beautiful <- ggplot(data=filter(beautiful_females), aes(tenure_len)) +
        geom_histogram(breaks=seq(0, 22000, by=2000),
                 col="blue",
                 fill="lightblue",
                 alpha = .9) +
        labs(title="Donne 'belle' assunte", x="Durata dell'incarico (ore)", y="Numero assunte") +
        ylim(c(0,n_beautiful_females))
title <- textGrob("Distribuzione totale di lavoratori e lavoratrici", gp=gpar(fontsize=15, font=1))


h_male_ugly <- ggplot(data=filter(ugly_males), aes(tenure_len)) +
        geom_histogram(breaks=seq(0, 22000, by=2000),
                 col="violet",
                 fill="pink",
                 alpha = .9) +
        labs(title="Uomini 'brutti' assunti", x="Durata dell'incarico (ore)", y="Numero assunti") +
        ylim(c(0,n_ugly_males))
h_female_ugly <- ggplot(data=filter(ugly_females), aes(tenure_len)) +
        geom_histogram(breaks=seq(0, 22000, by=2000),
                 col="blue",
                 fill="lightblue",
                 alpha = .9) +
        labs(title="Donne 'brutte' assunte", x="Durata dell'incarico (ore)", y="Numero assunte") +
        ylim(c(0,n_ugly_females))
# title <- textGrob("Distribuzione totale di lavoratori e lavoratrici 'brutti'", gp=gpar(fontsize=15, font=1))
grid.arrange(h_male_beautiful, h_female_beautiful, h_male_ugly, h_female_ugly,  ncol = 2, nrow=2, top=title)
```


```{r}
females_working <- dplyr::select(df, beauty, tenure_len, gender, n_prev_tenures) %>%
        filter (gender == "Female")
nrow(females_working)
matrix_beauty_len_female <- dplyr::select(females_working, beauty, tenure_len)
plot(matrix_beauty_len_female)
```
```{r}
males_working <- dplyr::select(df, beauty, tenure_len, gender) %>%
        filter (gender == "Male")
matrix_beauty_len_male <- dplyr::select(males_working, beauty, tenure_len)
plot(matrix_beauty_len_male)
```

Dovremmo però vedere se i belli sono assunti per più tempo oppure no.
```{r}
matrix_age_len <- dplyr::select(df, age, tenure_len)
plot(matrix_age_len)
```
```{r}
matrix_followers_len <- dplyr::select(df, n_followers, tenure_len)
plot(matrix_followers_len)
```

```{r}
male_prev_pos <- ggplot(data=filter(df, gender =="Male"), aes(n_prev_tenures)) +
        geom_histogram(breaks=seq(1, 10, by=1),
                 col="red",
                 fill="green",
                 alpha = .2) +
        labs(title="Uomini assunti", x="Numero di incarichi precedenti", y="Uomini") +
        ylim(c(0,10000))
female_prev_pos <- ggplot(data=filter(df, gender =="Female"), aes(n_prev_tenures)) +
        geom_histogram(breaks=seq(1, 10, by=1),
                 col="red",
                 fill="green",
                 alpha = .2) +
        labs(title="Donne assunte", x="Numero di incarichi precedenti", y="Donne") +
        ylim(c(0,10000))
grid.arrange(male_prev_pos, female_prev_pos,  ncol = 2)

```
```{r}
matrix_beauty_prev <- dplyr::select(females_working, beauty, n_prev_tenures)
plot(matrix_beauty_prev)
```
