---
title: "LINKEDIN DATASET ASSESMENT"
output: html_notebook
---
### DESCRIZIONE DATASET
Il dataset assegnatoci contiene i dati di profili LinkedIn anonimi di circa 15000 australiani. Include tutta la storia pregressa dei lavori ottenuti sino a quello corrente, insieme all'analisi particolareggiata delle loro foto.


Librerie

```{r}

library(dplyr)
library(ggplot2)
library(grid)
library(gridExtra)
library(tidyverse)
```

### ESPLORAZIONE DEL DATASET
A causa della mancanza di metadati dettagliati, sono state assunte le seguenti definizioni per le colonne del dataset.

**avg_n_pos_per_prev_tenure**: numero medio di posizioni occupate negli incarichi                              precedenti
                        float

**avg_prev_tenure_len**: durata media degli incarichi precedenti
                   float

**avg_pos_len** : la media della durata di ciascuna posizione ricoperta all'interno
              dell'azienda attuale
          float

**tenure_len**: la durata complessiva di tutte le posizioni ricoperte all'interno               dell'azienda
         float

**n_prev_tenures** : numero di incarichi precedentemente ottenuti
             integer

**n_pos** : numero delle posizioni ricoperte all'interno dell'azienda attuale
   integer

**m_urn** : identificativo dell'utente
    string

**avg_prev_tenure_len** : media della durata complessiva degli incarichi precedenti ? ??incluso quello attuale??

**c_name** : nome dell'azienda
     string

**age** : età dell'utente
  integer

**beauty** : percentuale di bellezza. Se l'utente è uomo corrisponde al valore di            beauty_male, mentre se è donna corrisponde al valore di beauty_female.
     float

**beauty_male** : percentuale di bellezza maschile dell'utente.
           float

**beauty_female** : percentuale di bellezza femminile dell'utente.
            float

**blur** : sfocatura dell'immagine
integer

**blur_gaussian** : ?
integer

**blur_motion **: ?
integer

**emo_anger **: valore associato alla rabbia espressa nell'immagine
        integer

**emo_disgust **: valore associato al disgusto espresso nell'immagine
         integer

**emo_fear** : valore associato alla paura espressa nell'immagine
      integer

**emo_happines** : valore associato alla felicità espressa nell'immagine
integer

**emo_neutrale** : valore associato alla neutralità dell'espressione
integer

**emo_sadness** : valore associato alla tristezza espressa nell'immagine
integer

**emo_surprise** : valore associato alla sorpresa espressa nell'immagine
integer

**ethnicity** : etnia dell'utente
        string

**face_quality** : connotati facciali ?
           float

**gender** : sesso
     string

**glass** : variabile che esprime la presenza o meno di occhiali nella foto
    string

**head_pitch** : rotazione della testa rispetto all'asse passante per entrambe le                orecchie
float

**head_roll **: rotazione della testa rispetto all'asse perpendicolare al naso
float

**head_yaw** : rotazione della testa rispetto all'asse verticale
float

**img** : url dell'immagine dell'utente
string

**mouth_close **: chiusura della bocca
float

**mouth_mask** : copertura della bocca
float

**mouth_open** : apertura della bocca
float

**mouth_other** : ?
float

**skin_acne** : presenza di acne sulla pelle
float

**skin_dark_circle** : presenza di occhiaie
float

**skin_health **: salute della pelle
float

**skin_stain** : presenza di macchie sulla pelle
float

**smile** : presenza del sorriso
float

**african** : valore associato all'etnia africana visibile in foto
float

**celtic_english** : valore associato all'etnia celtica visibile in foto
float

**east_asian **: valore associato all'etnia est-asiatica visibile in foto
float

**european **: valore associato all'etnia europea visibile in foto
float

**greek **: valore associato all'etnia greca visibile in foto
float

**hispanic **: valore associato all'etnia ispanica visibile in foto
float

**jewish **: valore associato all'etnia ebrea visibile in foto
float

**muslim** : valore associato all'etnia islamica visibile in foto
float

**nationality **: nazionalità
string

**nordic** : valore associato all'etnia nordica visibile in foto
float

**south_asian **: valore associato all'etnia sud-asiatica visibile in foto
float

**n_followers **: numero di seguaci
integer

In base alle assunzioni di cui sopra è stato deciso di non tenere conto delle seguenti colonne, perché non fondamentali nell'analisi dei dati:
  * ciccio
  * caui


Sotto viene riportato il dataset nella sua interezza:
```{r}
raw_data <- read.csv(file = "linkedin_data.csv")
raw_data
```

_Al fine di sviluppare un'analisi sui data relativi alle assunzioni mediante l'uso dei profili Linkedin, si selezionano i campi di interesse: età, sesso, numero di followers, etnia, bellezza, nazionalità, durata media degli incarichi precedenti, nome della compagnia, numero di incarichi precedenti, numero di posizioni ottenute all'interno della stessa azienda, durata dell'incarico attuale, durata media per posizione ottenuta attualmente nell'azienda._

_Quindi se la persona ha assunto n posizioni diverse, allora avg_pos_len = tenute_len / n._

Dopo un'attenta osservazione delle righe del dataset, si è notato che a ciascuna di queste corrisponde non una persona, ma un incarico da essa ottenuto. Per questo motivo a ciascuna persona sono state associate più righe e questo giustifica la dimensione del dataset.
E' stato deciso di tenere conto solamente dell'occupazione più recente, che riassume l'intera carriera del singolo individuo. In questo modo si è ridimensionato il dataset a 15252 righe, rispetto le iniziali 62709
```{r}
df <- dplyr::select(raw_data, avg_pos_len, avg_prev_tenure_len, c_name, n_pos, n_prev_tenures, tenure_len, age, beauty, beauty_female, beauty_male,
                   ethnicity, gender, nationality, n_followers, m_urn, smile) %>%
        filter(tenure_len > 0) %>%
        group_by(m_urn) %>%
        arrange(desc(n_prev_tenures)) %>%
        filter(age>16) %>%
        filter(age<65)%>%
        slice(1)
nrow(df)
df
```

#### RICERCA DEI CAMPI DI INTERESSE
Si analizza il dataset risultante per individuare delle prime disuguaglianze riguardanti gli attributi.


###### ethnicity
Si guarda la ripartizione demografica della popolazione.
Come si evince dai risultati sotto riportati, vi è una marcata discrepanza tra i bianchi e le altre etnie. Anche nel caso in cui venissero unite le minoranze, tale disuguaglianza viene mantenuta.
Tali proporzioni rispecchiano quelle dei dati demografici australiani.
```{r}
summary(df$ethnicity)
```


###### gender
Anche l'analisi svolta sul genere mostra una disparità tra uomini e donne assunti, infatti le ultime sono solo 3650 a fronte degli uomini che sono 11602.
Tali valori rappresentano un alto fattore di rischio nel momento in cui questo dataset dovesse venir usato per allenare un modello predittivo. In uno scenario del genere, un ipotetico modello così costruito soffrirebbe di un bias, poichè avvantaggerebbe individui di sesso maschile rispetto a quelle di sesso femminile.
Tuttavia va tenuto in conto il fatto che le aziende analizzate siano tutte aziende informatiche e probabilmente non è un caso che le donne presenti nel dataset siano di numero molto inferiore agli uomini.

```{r}
summary(df$gender)
```


###### nationality
Per quanto riguarda la nazionalità emergono alcuni gruppi di minoranze (ad esempio greci e africani), mentre la maggioranza è rappresentata dagli inglesi celtici. 
Tali valori sono in linea con la storia del Paese, che è stato colonizzato per oltre due secoli dall'impero brittannico. 
_discorso su attributi sensibili rispetto alla legge_

```{r}
summary(df$nationality)
```
Di seguito vengono rappresentati i valori percentuali:
```{r}
round( summary(df$nationality) / nrow(df) * 100, 2)
```



######tenure_len
Si eseguono ora delle analisi rispetto alla durata del lavoro. 
Nei grafici sono stati sempre utilizzati limiti sull'asse y che risultano essere proporzionali al numero totale di persone appartenenti a una certa categoria nell'intero dataset.

In primo luogo ci si è concentrati sul genere: ricordando la spropozione di partenza tra uomini e donne, non emerge alcuna discriminazione basata sul sesso. 
```{r}
h_male_total <- ggplot(data=filter(df, gender =="Male"), aes(tenure_len)) +
        geom_histogram(breaks=seq(0, 22000, by=2000),
                 col="violet",
                 fill="pink",
                 alpha = .9) +
        labs(title="Uomini assunti", x="Durata dell'incarico (ore)", y="Numero assunti") +
        ylim(c(0,11602))
h_female_total <- ggplot(data=filter(df, gender =="Female"), aes(tenure_len)) +
        geom_histogram(breaks=seq(0, 22000, by=2000),
                 col="blue",
                 fill="lightblue",
                 alpha = .9) +
        labs(title="Donne assunte", x="Durata dell'incarico (ore)", y="Numero assunte") +
        ylim(c(0,3650))
title <- textGrob("Distribuzione totale di lavoratori e lavoratrici", gp=gpar(fontsize=15, font=1))
grid.arrange(h_male_total, h_female_total,  ncol = 2, top=title)
```


Si è realizzata successivamente un'analisi più dettagliata, selezionando periodi temporali più specifici. Anche in questo caso dai grafici non si evince alcuna disesguaglianza. 
```{r}
h_male_low <- ggplot(data=filter(df, gender =="Male"), aes(tenure_len)) +
        geom_histogram(breaks=seq(0, 3000, by=100),
                 col="violet",
                 fill="pink",
                 alpha = .9) +
        labs(title="Uomini assunti", x="Durata dell'incarico (ore)", y="Numero assunti") +
        ylim(c(0,1450))
h_female_low <- ggplot(data=filter(df, gender =="Female"), aes(tenure_len)) +
        geom_histogram(breaks=seq(0, 3000, by=100),
                 col="blue",
                 fill="lightblue",
                 alpha = .9) +
        labs(title="Donne assunte", x="Durata dell'incarico (ore)", y="Numero assunte") +
        ylim(c(0, 456))
title <- textGrob("Distribuzione di lavoratori e lavoratrici per breve periodo\n(fino a poco più di un anno)", gp=gpar(fontsize=15, font=1))
grid.arrange(h_male_low, h_female_low,  ncol = 2, top=title)
```


```{r}
h_male_high <- ggplot(data=filter(df, gender =="Male"), aes(tenure_len)) +
        geom_histogram(breaks=seq(3000, 22000, by=500),
                 col="violet",
                 fill="pink",
                 alpha = .9) +
        labs(title="Uomini assunti", x="Durata dell'incarico (ore)", y="Numero assunti") +
        ylim(c(0,250))
h_female_high <- ggplot(data=filter(df, gender =="Female"), aes(tenure_len)) +
        geom_histogram(breaks=seq(3000, 22000, by=500),
                 col="blue",
                 fill="lightblue",
                 alpha = .9) +
        labs(title="Donne assunte", x="Durata dell'incarico (ore)", y="Numero assunte") +
        ylim(c(0, 79))
title <- textGrob("Distribuzione di lavoratori e lavoratrici per lungo periodo\n(più di un anno)", gp=gpar(fontsize=15, font=1))
grid.arrange(h_male_high, h_female_high,  ncol = 2, top=title)
```


E' stata ripetuta la stessa analisi condotta sui generi anche sulle etnie. I risultati non hanno mostrato alcuna problematicità.  
```{r}
h_black_total <- ggplot(data=filter(df, ethnicity=="Black"), aes(tenure_len)) +
        geom_histogram(breaks=seq(0, 22000, by=2000),
                 col="white",
                 fill="yellow",
                 alpha = .9) +
        labs(title="Etnia nera", x="Durata dell'incarico (ore)", y="Numero assunti") +
        ylim(c(0,1225))
h_asian_total <- ggplot(data=filter(df, ethnicity=="Asian"), aes(tenure_len)) +
        geom_histogram(breaks=seq(0, 22000, by=2000),
                 col="black",
                 fill="white",
                 alpha = .9) +
        labs(title="Etnia asiatica", x="Durata dell'incarico (ore)", y="Numero assunti") +
        ylim(c(0,2593))
h_white_total <- ggplot(data=filter(df, ethnicity =="White"), aes(tenure_len)) +
        geom_histogram(breaks=seq(0, 22000, by=2000),
                 col="yellow",
                 fill="black",
                 alpha = .9) +
        labs(title="Etnia bianca", x="Durata dell'incarico (ore)", y="Numero assunti") +
        ylim(c(0,11434))
title <- textGrob("Distribuzione totale di lavoratori divisi per etnia", gp=gpar(fontsize=15, font=1))
grid.arrange(h_black_total, h_asian_total, h_white_total,  ncol = 2, top=title)
```
```{r}
h_white_low <- ggplot(data=filter(df, ethnicity =="White"), aes(tenure_len)) +
        geom_histogram(breaks=seq(0, 3000, by=100),
                 col="yellow",
                 fill="black",
                 alpha = .9) +
        labs(title="Etnia bianca", x="Durata dell'incarico (ore)", y="Numero assunti") +
        ylim(c(0,1401))
h_black_low <- ggplot(data=filter(df, ethnicity =="Black"), aes(tenure_len)) +
        geom_histogram(breaks=seq(0, 3000, by=100),
                 col="white",
                 fill="yellow",
                 alpha = .9) +
        labs(title="Etnia nera", x="Durata dell'incarico (ore)", y="Numero assunti") +
        ylim(c(0, 150))
h_asian_low <- ggplot(data=filter(df, ethnicity =="Asian"), aes(tenure_len)) +
        geom_histogram(breaks=seq(0, 3000, by=100),
                 col="black",
                 fill="white",
                 alpha = .9) +
        labs(title="Etnia asiatica", x="Durata dell'incarico (ore)", y="Numero assunti") +
        ylim(c(0, 318))
title <- textGrob("Distribuzione dei lavoriti per breve periodo per etnia\n(fino a poco più di un anno)", gp=gpar(fontsize=15, font=1))
grid.arrange(h_black_low, h_asian_low, h_white_low, ncol = 2, top=title)
```
```{r}
h_white_high <- ggplot(data=filter(df, ethnicity =="White"), aes(tenure_len)) +
        geom_histogram(breaks=seq(3000, 22000, by=500),
                 col="yellow",
                 fill="black",
                 alpha = .9) +
        labs(title="Etnia bianca", x="Durata dell'incarico (ore)", y="Numero assunti") +
        ylim(c(0,234))
h_black_high <- ggplot(data=filter(df, ethnicity =="Black"), aes(tenure_len)) +
        geom_histogram(breaks=seq(3000, 22000, by=500),
                 col="white",
                 fill="yellow",
                 alpha = .9) +
        labs(title="Etnia nera", x="Durata dell'incarico (ore)", y="Numero assunti") +
        ylim(c(0, 25))
h_asian_high <- ggplot(data=filter(df, ethnicity =="Asian"), aes(tenure_len)) +
        geom_histogram(breaks=seq(3000, 22000, by=500),
                 col="black",
                 fill="white",
                 alpha = .9) +
        labs(title="Etnia asiatica", x="Durata dell'incarico (ore)", y="Numero assunti") +
        ylim(c(0, 53))
title <- textGrob("Distribuzione dei lavoriti per lungo periodo divisi per etnia\n(fino a poco più di un anno)", gp=gpar(fontsize=15, font=1))
grid.arrange(h_black_high, h_asian_high, h_white_high, ncol = 2, top=title)
```


```{r}
not_working <- dplyr::select(raw_data, tenure_len, gender, ethnicity, beauty) %>%
        filter(tenure_len == 0)
nrow(not_working)

```
```{r}
summary(not_working$gender)
```
```{r}
summary(not_working$ethnicity)
```
Le percentuali di asiatici, bianchi e neri non assunti è esattamente identica a quelle degli assunti.

Istogrammi che mostrano la distribuzione della bellezza per uomini e donne assunti.
```{r}
beauty_male <- ggplot(data=filter(df, gender =="Male"), aes(beauty_male)) +
        geom_histogram(breaks=seq(0, 100, by=5),
                 col="red",
                 fill="green",
                 alpha = .2) +
        labs(title="Uomini assunti", x="Valutazione della bellezza", y="Numero assunti") +
        ylim(c(0,10000))
beauty_female <- ggplot(data=filter(df, gender =="Female"), aes(beauty_female)) +
        geom_histogram(breaks=seq(0, 100, by=5),
                 col="red",
                 fill="green",
                 alpha = .2) +
        labs(title="Donne assunte", x="Valutazione della bellezza", y="Numero assunte") +
        ylim(c(0,10000))
grid.arrange(beauty_male, beauty_female,  ncol = 2)
```
Dovremmo però vedere se i belli sono assunti per più tempo oppure no.

Istogrammi che mostrano la distribuzione della bellezza per uomini e donne non assunti.
```{r}
beauty_male_not_w <- ggplot(data=filter(not_working, gender =="Male"), aes(beauty)) +
        geom_histogram(breaks=seq(0, 100, by=5),
                 col="red",
                 fill="green",
                 alpha = .2) +
        labs(title="Uomini non assunti", x="Valutazione della bellezza", y="Numero non assunti") +
        ylim(c(0,100))
beauty_female_not_w <- ggplot(data=filter(not_working, gender =="Female"), aes(beauty)) +
        geom_histogram(breaks=seq(0, 100, by=5),
                 col="red",
                 fill="green",
                 alpha = .2) +
        labs(title="Donne non assunte", x="Valutazione della bellezza", y="Numero non assunte") +
        ylim(c(0,100))
grid.arrange(beauty_male_not_w, beauty_female_not_w,  ncol = 2)
```
```{r}
matrix_beauty_len <- dplyr::select(df, beauty, tenure_len)
plot(matrix_beauty_len)
```
```{r}
females_working <- dplyr::select(df, beauty, tenure_len, gender, n_prev_tenures) %>%
        filter (gender == "Female")
nrow(females_working)
matrix_beauty_len_female <- dplyr::select(females_working, beauty, tenure_len)
plot(matrix_beauty_len_female)
```
```{r}
males_working <- dplyr::select(df, beauty, tenure_len, gender) %>%
        filter (gender == "Male")
matrix_beauty_len_male <- dplyr::select(males_working, beauty, tenure_len)
plot(matrix_beauty_len_male)
```

```{r}
matrix_age_len <- dplyr::select(df, age, tenure_len)
plot(matrix_age_len)
```
```{r}
matrix_followers_len <- dplyr::select(df, n_followers, tenure_len)
plot(matrix_followers_len)
```

```{r}
male_prev_pos <- ggplot(data=filter(df, gender =="Male"), aes(n_prev_tenures)) +
        geom_histogram(breaks=seq(1, 10, by=1),
                 col="red",
                 fill="green",
                 alpha = .2) +
        labs(title="Uomini assunti", x="Numero di incarichi precedenti", y="Uomini") +
        ylim(c(0,10000))
female_prev_pos <- ggplot(data=filter(df, gender =="Female"), aes(n_prev_tenures)) +
        geom_histogram(breaks=seq(1, 10, by=1),
                 col="red",
                 fill="green",
                 alpha = .2) +
        labs(title="Donne assunte", x="Numero di incarichi precedenti", y="Donne") +
        ylim(c(0,10000))
grid.arrange(male_prev_pos, female_prev_pos,  ncol = 2)

```
```{r}
matrix_beauty_prev <- dplyr::select(females_working, beauty, n_prev_tenures)
plot(matrix_beauty_prev)
```
