---
title: '**LINKEDIN DATASET ASSESMENT**'
output:
  html_notebook: default
  pdf_document: default
---
### **DESCRIZIONE DATASET**
Il presente dataset contiene i dati di profili LinkedIn anonimi di circa 15000 individui di origine australiana. Di ciascuno include l'intera storia pregressa dei lavori ottenuti sino a quello corrente, congiuntamente all'analisi particolareggiata dell'immagine profilo.
  
Librerie
```{r}
library(dplyr)
library(ggplot2)
library(grid)
library(gridExtra)
library(tidyverse)
library(devtools)
```
  
### **ESPLORAZIONE DEL DATASET**
A causa della mancanza di metadati dettagliati, si sono assunte le seguenti definizioni per gli attributi presenti del dataset.

1. **avg_n_pos_per_prev_tenure** : numero medio di posizioni occupate negli  incarichi precedenti
                            [float]
2. **avg_prev_tenure_len** : durata media degli incarichi precedenti
                        [float]
3. **avg_pos_len** : la media della durata di ciascuna posizione ricoperta all'interno dell'azienda attuale
                [float]
4. **tenure_len** : la durata complessiva di tutte le posizioni ricoperte all'interno dell'azienda
              [float]
5. **n_prev_tenures** : numero di incarichi precedentemente ottenuti
                  [integer]
6. **n_pos** : numero delle posizioni ricoperte all'interno dell'azienda attuale
          [integer]
7. **m_urn** : identificativo dell'utente
          [string]
8. **avg_prev_tenure_len** : media della durata complessiva degli incarichi precedenti
                        [float]
9. **c_name** : nome dell'azienda
          [string]
10. **age** : età dell'utente
        [integer]
11. **beauty** : percentuale di bellezza. Specificata successivamente in base al sesso del soggetto dai seguenti attributi _beauty_male_ e _beauty_female_
           [float]
12. **beauty_male** : percentuale di bellezza maschile dell'utente
                [float]
13. **beauty_female** : percentuale di bellezza femminile dell'utente
                    [float]
14. **blur** : sfocatura dell'immagine
          [integer]
15. **blur_gaussian** : sfocatura gaussiana dell'immagine
                  [integer]
16. **blur_motion **: sfocatura dell'immagine dovuta al movimento
                  [integer]
17. **emo_anger **: valore associato alla rabbia espressa nell'immagine
              [integer]
18. **emo_disgust **: valore associato al disgusto espresso nell'immagine
                [integer]
19. **emo_fear** : valore associato alla paura espressa nell'immagine
              [integer]
20. **emo_happines** : valore associato alla felicità espressa nell'immagine
                  [integer]
21. **emo_neutrale** : valore associato alla neutralità dell'espressione
                  [integer]
22. **emo_sadness** : valore associato alla tristezza espressa nell'immagine
                  [integer]
23. **emo_surprise** : valore associato alla sorpresa espressa nell'immagine
                  [integer]
24. **ethnicity** : etnia dell'utente
                [string]
25. **face_quality** : qualità associata ai connotati facciali
                  [float]
26. **gender** : sesso
            [string]
27. **glass** : variabile che esprime la presenza o meno di occhiali nella foto
            [string]
28. **head_pitch** : rotazione della testa rispetto all'asse passante per entrambe le orecchie
                [float]
29. **head_roll **: rotazione della testa rispetto all'asse perpendicolare al naso
                [float]
30. **head_yaw** : rotazione della testa rispetto all'asse verticale
                [float]
31. **img** : url dell'immagine dell'utente
          [string]
32. **mouth_close **: chiusura della bocca
                [float]
33. **mouth_mask** : copertura della bocca
                [float]
34. **mouth_open** : apertura della bocca
                [float]
35. **mouth_other** : altri attributi relativi alla bocca 
                [float]
36. **skin_acne** : presenza di acne sulla pelle
                [float]
37. **skin_dark_circle** : presenza di occhiaie
                      [float]
38. **skin_health ** : salute della pelle
                  [float]
39. **skin_stain** : presenza di macchie sulla pelle
                  [float]
40. **smile** : presenza del sorriso
            [float]
41. **african** : valore associato all'etnia africana visibile in foto
              [float]
42. **celtic_english** : valore associato all'etnia celtica visibile in foto
                    [float]
43. **east_asian ** : valore associato all'etnia est-asiatica visibile in foto
                [float]
44. **european ** : valore associato all'etnia europea visibile in foto
                [float]
45. **greek ** : valore associato all'etnia greca visibile in foto
            [float]
46. **hispanic ** : valore associato all'etnia ispanica visibile in foto
              [float]
47. **jewish ** : valore associato all'etnia ebraica visibile in foto
            [float]
48. **muslim** : valore associato all'etnia islamica visibile in foto
            [float]
49. **nationality **: nazionalità
                [string]
50.**nordic** : valore associato all'etnia nordica visibile in foto
            [float]
51. **south_asian ** : valore associato all'etnia sud-asiatica visibile in foto
                  [float]
52. **n_followers ** : numero di seguaci
                  [integer]
                  
In base alle assunzioni di cui sopra è stato deciso di non tenere conto di alcune colonne, in quanto non ritenute fondamentali ai fini dell'analisi da effettuare. 

Il dataset, nella sua interezza, si presenta come segue.
```{r}
raw_data <- read.csv(file = "linkedin_data.csv")
raw_data
```
_Al fine di sviluppare un'analisi sui data relativi alle assunzioni mediante l'uso dei profili Linkedin, si selezionano i campi di interesse: età, sesso, numero di followers, etnia, bellezza, nazionalità, durata media degli incarichi precedenti, nome della compagnia, numero di incarichi precedenti, numero di posizioni ottenute all'interno della stessa azienda, durata dell'incarico attuale, durata media per posizione ottenuta attualmente nell'azienda._

_Quindi se la persona ha assunto n posizioni diverse, allora avg_pos_len = tenute_len / n._

Il dataset si struttura in modo tale che per ciascuna riga vi sia corrispondenza non con la persona, bensì con l'incarico ottenuto da essa durante un periodo di assunzione. Una tale organizzazione giustifica la dimensione del dataset. 

A seguito delle osservazioni precedenti, si tiene conto solamente dell'occupazione più recente, che riassume l'intera carriera del singolo individuo. In questo modo è possibile ridimensionare il dataset a 15252 righe, rispetto alle iniziali 62709.

Da un'analisi preliminare si evince che il campo *tenure_len* presenta alcuni errori: esistono individui per cui le ore complessive lavorate superano l'età dell'individuo stesso. 
Viene introdotto a questo proposito un filtro che elimini tale inesattezza. 

In aggiunta si sono selezionati esclusivamente i profili di coloro che riportavano un'età compresa tra i 16 e i 65 anni, rifacendosi alle norme australiane riguardanti il termine della scuola dell'ordine e l'età pensionabile. 

In definitiva, il dataset ottenuto si compone di 14747 righe.

```{r}
h_working_per_year <- 48*5*8

df <- dplyr::select(raw_data, avg_pos_len, avg_prev_tenure_len, c_name, n_pos, n_prev_tenures, tenure_len, age, beauty, beauty_female, beauty_male,
                   ethnicity, gender, nationality, n_followers, m_urn, smile) %>%
        filter(tenure_len > 0) %>%
        group_by(m_urn) %>%
        arrange(desc(n_prev_tenures)) %>%
        slice(1)%>%
        filter(age>16) %>%
        filter(age<65)%>%
        filter (((age-16)*h_working_per_year)>n_prev_tenures*avg_prev_tenure_len+ tenure_len)

nrow(df)
```
 
          
#### **RICERCA DEI CAMPI DI INTERESSE**
Si analizza in prima istanza il dataset risultante per individuare eventuali rilevanti disuguaglianze riguardanti gli attributi.

##### **ETHNICITY**

```{r}
summary(df$ethnicity)
n_white <- nrow(df[df$ethnicity=="White",])
n_black <- nrow(df[df$ethnicity=="Black",])
n_asian <- nrow(df[df$ethnicity=="Asian",])
```
I risultati rivelano una marcata disuguaglianza tra gli assunti di etnia caucasica e quelli di altre etnie. Anche nel caso in cui si unissero le minoranze, tale disparità rimarrebbe inalterata. Simili proporzioni, tuttavia, rispecchiano approssivativamente quelle dei dati demografici australiani e non risultano dunque essere allarmanti. (v.[ DeAWING](http://www.deagostinigeografia.it/wing/schedapaese.jsp?idpaese=011)).

##### **GENDER**
```{r}
summary(df$gender)
n_males <- nrow(df[df$gender=="Male",])
n_females <- nrow(df[df$gender=="Female",])
```
L'analisi svolta sul genere mostra una differenza abbastanza considerevole tra uomini e donne assunti, come purtroppo è consuetudine nelle aziende analizzate, che operano prevalentemente nel campo dell'informatica e dell'elettronica. Nel caso in cui il dataset dovesse venir utilizzato per allenare un modello predittivo, tali valori rappresenterebbero un alto fattore di rischio. In uno scenario del genere, infatti, potrebbero essere favoriti individui di sesso maschile rispetto a quelli di sesso femminile.



##### **NATIONALITY**

```{r}
summary(df$nationality)
```
Per quanto riguarda l'analisi sulla nazionalità sono emersi alcuni gruppi di minoranze (ad esempio greci e africani), mentre la maggioranza è rappresentata dagli inglesi celtici. 
Tali valori riflettono, in effetti, la storia del Paese, che è stato colonizzato per oltre due secoli dall'impero brittannico. 

Di seguito si rappresentano i valori percentuali:
```{r}
round( summary(df$nationality) / nrow(df) * 100, 2)
```

### **CRITERIO DI SUFFICIENZA**
Al fine di verificare il criterio di sufficienza, si suppone che una possibile variabile discriminatoria possa essere la lunghezza dell'assunzione. In particolare, si ipotizza che un incarico di breve durata (circa un anno) possa essere correlato all'insorgenza di problemi sul posto di lavoro; mentre un'assunzione di lunga durata sia indice, invece, di uno stato lavorativo soddisfacente. 

Il criterio di sufficienza in questo dataset viene verificato esaminando le distribuzioni delle lunghezze degli incarichi ottenuti tra categorie diverse identificate nel dataset. In particolare, le analisi verranno condotte su possibili discriminazioni di genere, di razza e di bellezza.

Nei grafici lungo l'asse *y* si rappresentano valori limite proporzionali al numero totale di persone appartenenti a una certa categoria, con lo scopo finale di realizzare tracciati di semplice lettura e facilmente paragonabili anche tra categorie con campioni quantitativamente molto diversi.
  
#### **GENDER**
L'analisi inizialmente viene impostata sul genere.

La durata dell'incarico viene considerata in termini di settimane di lavoro, considerando una media di 40 ore lavorative a settimana.
```{r}
h_male_total <- ggplot(data=filter(df, gender =="Male"), aes(tenure_len/40)) +
        geom_histogram(breaks=seq(0, 22000/40, by=2000/40),
                 col="violet",
                 fill="pink",
                 alpha = .9) +
        labs(title="Uomini assunti", x="Durata dell'incarico (settimane)", y="Numero assunti") +
        ylim(c(0,n_males))
h_female_total <- ggplot(data=filter(df, gender =="Female"), aes(tenure_len/40)) +
        geom_histogram(breaks=seq(0, 22000/40, by=2000/40),
                 col="blue",
                 fill="lightblue",
                 alpha = .9) +
        labs(title="Donne assunte", x="Durata dell'incarico (settimane)", y="Numero assunte") +
        ylim(c(0,n_females))
title <- textGrob("Distribuzione totale di lavoratori e lavoratrici", gp=gpar(fontsize=15, font=1))
grid.arrange(h_male_total, h_female_total,  ncol = 2, top=title)

df <- dplyr::select(raw_data, avg_pos_len, avg_prev_tenure_len, c_name, n_pos, n_prev_tenures, tenure_len, age, beauty, beauty_female, beauty_male,
                   ethnicity, gender, nationality, n_followers, m_urn, smile) %>%
        filter(tenure_len > 0) %>%
        group_by(m_urn) %>%
        arrange(desc(n_prev_tenures)) %>%
        slice(1)%>%
        filter(age>16) %>%
        filter(age<65)%>%
        filter (((age-16)*h_working_per_year)>n_prev_tenures*avg_prev_tenure_len+ tenure_len)
```

Come visibile dai grafici sovrastanti, le distribuzioni delle durate dei lavori sembrano essere totalmente paritarie tra le due categorie. 
Ad ogni modo, calcolare la media e la deviazione standard della durata degli incarichi consente di analizzare più approfonditamente eventuali discriminazioni di genere. In effetti, mentre dagli istogrammi precedenti è chiaro che le due distribuzioni per le durate degli incarichi siano sostanzialmente identiche, il calcolo della media permette di notare che le donne sono assunte, in media, per circa 3 settimane in meno rispetto agli uomini.

```{r}
data_males_total <- dplyr::select(df, gender, tenure_len, m_urn) %>% filter (gender == "Male")
mean_males_total <- round(mean(data_males_total[["tenure_len"]])/40, digits=2)
st_dev_males_total <- round(sd(data_males_total[["tenure_len"]])/40, digits=2)
data_females_total <- dplyr::select(df, gender, tenure_len, m_urn) %>% filter (gender == "Female")
mean_females_total <- round(mean(data_females_total[["tenure_len"]])/40, digits=2)
st_dev_females_total <- round(sd(data_females_total[["tenure_len"]])/40, digits=2)
total <- matrix(c(mean_males_total,st_dev_males_total,mean_females_total,st_dev_females_total),ncol=2,byrow=TRUE)
colnames(total) <- c("   Media", "   Deviazione standard")
rownames(total) <- c("Uomini", "Donne ")
total <- as.table(total)
total
```

Si riporta quindi un'analisi più dettagliata, selezionando periodi temporali più specifici. 
Si divide il dataset in incarichi a breve e a lungo termine, considerando l'anno di durata come soglia per effettuare tale divisione. 

**BREVE PERIODO**
```{r}
h_male_low <- ggplot(data=filter(df, gender =="Male"), aes(tenure_len/40)) +
        geom_histogram(breaks=seq(0, 3000/40, by=100/40),
                 col="violet",
                 fill="pink",
                 alpha = .9) +
        labs(title="Uomini assunti", x="Durata dell'incarico (settimane)", y="Numero assunti") +
        ylim(c(0,n_males/9))
h_female_low <- ggplot(data=filter(df, gender =="Female"), aes(tenure_len/40)) +
        geom_histogram(breaks=seq(0, 3000/40, by=100/40),
                 col="blue",
                 fill="lightblue",
                 alpha = .9) +
        labs(title="Donne assunte", x="Durata dell'incarico (settimane)", y="Numero assunte") +
        ylim(c(0, n_females/9))
title <- textGrob("Distribuzione di lavoratori e lavoratrici per breve periodo\n(fino a poco più di un anno)", gp=gpar(fontsize=15, font=1))
grid.arrange(h_male_low, h_female_low,  ncol = 2, top=title)
```

Anche in questo caso, sebbene non ci siano differenze nella distribuzione delle durate degli incarichi, analizzando la media risulta che le donne siano mediamente assunte per circa 2 settimane in meno rispetto agli uomini.

```{r}
data_males_low <- dplyr::select(df, gender, tenure_len, m_urn) %>% filter (gender == "Male") %>% filter (tenure_len<3000)
mean_males_low <- round(mean(data_males_low[["tenure_len"]])/40, digits=2)
st_dev_males_low <- round(sd(data_males_low[["tenure_len"]])/40, digits=2)
data_females_low <- dplyr::select(df, gender, tenure_len, m_urn) %>% filter (gender == "Female") %>% filter (tenure_len<3000)
mean_females_low <- round(mean(data_females_low[["tenure_len"]])/40, digits=2)
st_dev_females_low <- round(sd(data_females_low[["tenure_len"]])/40, digits=2)
low <- matrix(c(mean_males_low,st_dev_males_low,mean_females_low,st_dev_females_low),ncol=2,byrow=TRUE)
colnames(low) <- c("   Media", "   Deviazione standard")
rownames(low) <- c("Uomini", "Donne")
low <- as.table(low)
low
```


**LUNGO PERIODO**
```{r}
h_male_high <- ggplot(data=filter(df, gender =="Male"), aes(tenure_len/40)) +
        geom_histogram(breaks=seq(3000/40, 22000/40, by=500/40),
                 col="violet",
                 fill="pink",
                 alpha = .9) +
        labs(title="Uomini assunti", x="Durata dell'incarico (settimane)", y="Numero assunti") +
        ylim(c(0,n_males/50))
h_female_high <- ggplot(data=filter(df, gender =="Female"), aes(tenure_len/40)) +
        geom_histogram(breaks=seq(3000/40, 22000/40, by=500/40),
                 col="blue",
                 fill="lightblue",
                 alpha = .9) +
        labs(title="Donne assunte", x="Durata dell'incarico (settimane)", y="Numero assunte") +
        ylim(c(0, n_females/50))
title <- textGrob("Distribuzione di lavoratori e lavoratrici per lungo periodo\n(più di un anno)", gp=gpar(fontsize=15, font=1))
grid.arrange(h_male_high, h_female_high,  ncol = 2, top=title)
```
La differenza di lunghezza dell'incarico per gli uomini e per le donne è ancora più evidente se si prendono in considerazione solo gli assunti per lungo periodo (più di un anno). In questo caso, infatti, la lunghezza media dell'incarico per le donne risulta inferiore rispetto a quella degli uomini di quasi 9 settimane, ossia più di due mesi.

```{r}
data_males_high <- dplyr::select(df, gender, tenure_len, m_urn) %>% filter (gender == "Male") %>% filter (tenure_len>=3000)
mean_males_high <- round(mean(data_males_high[["tenure_len"]])/40, digits=2)
st_dev_males_high <- round(sd(data_males_high[["tenure_len"]])/40, digits=2)
data_females_high <- dplyr::select(df, gender, tenure_len, m_urn) %>% filter (gender == "Female") %>% filter (tenure_len>=3000)
mean_females_high <- round(mean(data_females_high[["tenure_len"]])/40, digits=2)
st_dev_females_high <- round(sd(data_females_high[["tenure_len"]])/40, digits=2)
high <- matrix(c(mean_males_high,st_dev_males_high,mean_females_high,st_dev_females_high),ncol=2,byrow=TRUE)
colnames(high) <- c("   Media", "   Deviazione standard")
rownames(high) <- c("Uomini", "Donne")
high <- as.table(high)
high
```

#### **ETHNICITY**
Lo studio condotto sui generi è ripetuto in modo analogo anche sulle etnie.

```{r}
h_black_total <- ggplot(data=filter(df, ethnicity=="Black"), aes(tenure_len/40)) +
        geom_histogram(breaks=seq(0, 22000/40, by=2000/40),
                 col="white",
                 fill="yellow",
                 alpha = .9) +
        labs(title="Etnia africana", x="Durata dell'incarico (settimane)", y="Numero assunti") +
        ylim(c(0,n_black))
h_asian_total <- ggplot(data=filter(df, ethnicity=="Asian"), aes(tenure_len/40)) +
        geom_histogram(breaks=seq(0, 22000/40, by=2000/40),
                 col="black",
                 fill="white",
                 alpha = .9) +
        labs(title="Etnia asiatica", x="Durata dell'incarico (settimane)", y="Numero assunti") +
        ylim(c(0,n_asian))
h_white_total <- ggplot(data=filter(df, ethnicity =="White"), aes(tenure_len/40)) +
        geom_histogram(breaks=seq(0, 22000/40, by=2000/40),
                 col="yellow",
                 fill="black",
                 alpha = .9) +
        labs(title="Etnia caucasica", x="Durata dell'incarico (settimane)", y="Numero assunti") +
        ylim(c(0,n_white))
title <- textGrob("Distribuzione totale di lavoratori divisi per etnia", gp=gpar(fontsize=15, font=1))
grid.arrange(h_black_total, h_asian_total, h_white_total,  ncol = 2, top=title)
```
Dalla seguente analisi è possibile osservare che, in media, le persone di etnia caucasica lavorano circa 2 settimane in più rispetto alle persone appartenenti alle altre etnie.

```{r}
data_white_total <- dplyr::select(df, ethnicity, tenure_len, m_urn, beauty) %>% filter (ethnicity == "White")
mean_white_total <- round(mean(data_white_total[["tenure_len"]])/40, digits=2)
st_dev_white_total <- round(sd(data_white_total[["tenure_len"]])/40, digits=2)
data_black_total <- dplyr::select(df, ethnicity, tenure_len, m_urn, beauty) %>% filter (ethnicity == "Black")
mean_black_total <- round(mean(data_black_total[["tenure_len"]])/40, digits=2)
st_dev_black_total <- round(sd(data_black_total[["tenure_len"]])/40, digits=2)
data_asian_total <- dplyr::select(df, ethnicity, tenure_len, m_urn, beauty) %>% filter (ethnicity == "Asian")
mean_asian_total <- round(mean(data_asian_total[["tenure_len"]])/40, digits=2)
st_dev_asian_total <- round(sd(data_asian_total[["tenure_len"]])/40, digits=2)
total_ethnicity <- matrix(c(mean_white_total,st_dev_white_total,mean_black_total,st_dev_black_total, mean_asian_total, st_dev_asian_total),ncol=2,byrow=TRUE)
colnames(total_ethnicity) <- c("Media", "   Deviazione standard")
rownames(total_ethnicity) <- c("Etnia caucasica ", "Etnia africana ", "Etnia asiatica ")
total_ethnicity <- as.table(total_ethnicity)
total_ethnicity
```

**BREVE PERIODO**
```{r}
h_white_low <- ggplot(data=filter(df, ethnicity =="White"), aes(tenure_len/40)) +
        geom_histogram(breaks=seq(0, 3000/40, by=100/40),
                 col="yellow",
                 fill="black",
                 alpha = .9) +
        labs(title="Etnia caucasica", x="Durata dell'incarico (settimane)", y="Numero assunti") +
        ylim(c(0,n_white/9))
h_black_low <- ggplot(data=filter(df, ethnicity =="Black"), aes(tenure_len/40)) +
        geom_histogram(breaks=seq(0, 3000/40, by=100/40),
                 col="white",
                 fill="yellow",
                 alpha = .9) +
        labs(title="Etnia africana", x="Durata dell'incarico (settimane)", y="Numero assunti") +
        ylim(c(0, n_black/9))
h_asian_low <- ggplot(data=filter(df, ethnicity =="Asian"), aes(tenure_len/40)) +
        geom_histogram(breaks=seq(0, 3000/40, by=100/40),
                 col="black",
                 fill="white",
                 alpha = .9) +
        labs(title="Etnia asiatica", x="Durata dell'incarico (settimane)", y="Numero assunti") +
        ylim(c(0, n_asian/9))
title <- textGrob("Distribuzione dei lavoratori per breve periodo per etnia\n(fino a poco più di un anno)", gp=gpar(fontsize=15, font=1))
grid.arrange(h_black_low, h_asian_low, h_white_low, ncol = 2, top=title)
```
Lo squilibrio tra i periodi di assunzioni risulta essere molto meno evidente se presi in considerazione i lavoratori a breve termine.
In questo caso infatti, le assunzioni differiscono di meno di una settimana. 
```{r}
data_white_low <- dplyr::select(df, ethnicity, tenure_len, m_urn) %>% filter (ethnicity == "White") %>% filter(tenure_len<3000)
mean_white_low <- round(mean(data_white_low[["tenure_len"]])/40, digits=2)
st_dev_white_low <- round(sd(data_white_low[["tenure_len"]])/40, digits=2)
data_black_low <- dplyr::select(df, ethnicity, tenure_len, m_urn) %>% filter (ethnicity == "Black") %>% filter(tenure_len<3000)
mean_black_low <- round(mean(data_black_low[["tenure_len"]])/40, digits=2)
st_dev_black_low <- round(sd(data_black_low[["tenure_len"]])/40, digits=2)
data_asian_low <- dplyr::select(df, ethnicity, tenure_len, m_urn) %>% filter (ethnicity == "Asian") %>% filter(tenure_len<3000)
mean_asian_low <- round(mean(data_asian_low[["tenure_len"]])/40, digits=2)
st_dev_asian_low <- round(sd(data_asian_low[["tenure_len"]])/40, digits=2)
low_ethnicity <- matrix(c(mean_white_low,st_dev_white_low,mean_black_low,st_dev_black_low, mean_asian_low, st_dev_asian_low),ncol=2,byrow=TRUE)
colnames(low_ethnicity) <- c("Media", "   Deviazione standard")
rownames(low_ethnicity) <- c("Etnia caucasica ", "Etnia africana ", "Etnia asiatica ")
low_ethnicity <- as.table(low_ethnicity)
low_ethnicity
```


**LUNGO PERIODO**
```{r}
h_white_high <- ggplot(data=filter(df, ethnicity =="White"), aes(tenure_len/40)) +
        geom_histogram(breaks=seq(3000/40, 22000/40, by=500/40),
                 col="yellow",
                 fill="black",
                 alpha = .9) +
        labs(title="Etnia caucasica", x="Durata dell'incarico (settimane)", y="Numero assunti") +
        ylim(c(0,n_white/50))
h_black_high <- ggplot(data=filter(df, ethnicity =="Black"), aes(tenure_len/40)) +
        geom_histogram(breaks=seq(3000/40, 22000/40, by=500/40),
                 col="white",
                 fill="yellow",
                 alpha = .9) +
        labs(title="Etnia africana", x="Durata dell'incarico (settimane)", y="Numero assunti") +
        ylim(c(0, n_black/50))
h_asian_high <- ggplot(data=filter(df, ethnicity =="Asian"), aes(tenure_len/40)) +
        geom_histogram(breaks=seq(3000/40, 22000/40, by=500/40),
                 col="black",
                 fill="white",
                 alpha = .9) +
        labs(title="Etnia asiatica", x="Durata dell'incarico (settimane)", y="Numero assunti") +
        ylim(c(0, n_asian/50))
title <- textGrob("Distribuzione dei lavoratori per lungo periodo divisi per etnia\n(più di un anno)", gp=gpar(fontsize=15, font=1))
grid.arrange(h_black_high, h_asian_high, h_white_high, ncol = 2, top=title)
```

* Al contrario, per le assunzioni a lungo termine questa discrepanza si accentua: 
  * la differenza tra la durata dell'incarico medio tra i lavoratori di etnia caucasica e quelli di etnia nera è di circa un mese e mezzo;
  * la differenza tra i lavoratori di etnia caucasica e quelli di etnia asiatica arriva addirittura a 9 settimane, ovvero più di 2 mesi.

```{r}
data_white_high <- dplyr::select(df, ethnicity, tenure_len, m_urn) %>% filter (ethnicity == "White") %>% filter(tenure_len>=3000)
mean_white_high <- round(mean(data_white_high[["tenure_len"]])/40, digits=2)
st_dev_white_high <- round(sd(data_white_high[["tenure_len"]])/40, digits=2)
data_black_high <- dplyr::select(df, ethnicity, tenure_len, m_urn) %>% filter (ethnicity == "Black") %>% filter(tenure_len>=3000)
mean_black_high <- round(mean(data_black_high[["tenure_len"]])/40, digits=2)
st_dev_black_high <- round(sd(data_black_high[["tenure_len"]])/40, digits=2)
data_asian_high <- dplyr::select(df, ethnicity, tenure_len, m_urn) %>% filter (ethnicity == "Asian") %>% filter(tenure_len>=3000)
mean_asian_high <- round(mean(data_asian_high[["tenure_len"]])/40, digits=2)
st_dev_asian_high <- round(sd(data_asian_high[["tenure_len"]])/40, digits=2)
high_ethnicity <- matrix(c(mean_white_high,st_dev_white_high,mean_black_high,st_dev_black_high, mean_asian_high, st_dev_asian_high),ncol=2,byrow=TRUE)
colnames(high_ethnicity) <- c("Media", "   Deviazione standard")
rownames(high_ethnicity) <- c("Etnia caucasica ", "Etnia africana ", "Etnia asiatica ")
high_ethnicity <- as.table(high_ethnicity)
high_ethnicity
```

#### **NOT WORKING**
Si ritiene opportuno considerare a questo punto una parte di dati grezzi inizialmente scartati, ossia coloro che presentavano nel campo *tenure_len* valori nulli. 
 
```{r}
not_working <- dplyr::select(raw_data, avg_pos_len, avg_prev_tenure_len, c_name, n_pos, n_prev_tenures, tenure_len, age, beauty, beauty_female, beauty_male,
                   ethnicity, gender, nationality, n_followers, m_urn, smile) %>%
        filter(tenure_len == 0) %>%
        group_by(m_urn) %>%
        arrange(desc(n_prev_tenures)) %>%
        slice(1)%>%
        filter(age>16) %>%
        filter(age<65)%>%
        filter (((age-16)*h_working_per_year)>n_prev_tenures*avg_prev_tenure_len+ tenure_len)
nrow(not_working)
```
Purtroppo, l'esito è marginale rispetto all'intero dataset e dunque non si può considerare un valido termine di paragone.

Per completezza si effettuano comunque analisi in relazione al genere e all'etnia sull'insieme dei non assunti. 

##### **GENDER**
Per quanto riguarda il *gender* si possono rilevare delle discrepanze rispetto al gruppo dei lavoratori. Rispetto a quest'ultimi infatti risulta che le donne abbiano importanza meno marginale. 
Tuttavia, vi sono troppi pochi campioni per trarre delle conclusioni significative.
```{r}
summary(not_working$gender)
n_males_not_w <- nrow(not_working[not_working$gender=="Male",])
n_females_not_w <- nrow(not_working[not_working$gender=="Female",])
```

##### **ETHNICITY**
Riferendosi all'*ethnicity*, invece, i risultati mostrano percentuali proporzionali tra non assunti e assunti.
```{r}
summary(not_working$ethnicity)
n_white_not_w <- nrow(not_working[not_working$ethnicity=="White",])
n_black_not_w <- nrow(not_working[not_working$ethnicity=="Black",])
n_asian_not_w <- nrow(not_working[not_working$ethnicity=="Asian",])
```

* In conclusione, mentre per le etnie le percentuali di assunti e non assunti sono molto affini e non sembrano dunque esserci particolari discriminazioni; nel caso della divisione di genere è possibile notare una leggera differenza:
  * per quanto riguarda gli assunti, gli uomini rappresentano il 75,80% degli assunti totali, contro il 24,20% delle donne;
  * per quanto riguarda i non assunti, invece, la percentuale delle donne sale al 34,35% e quella degli uomini, di conseguenza, scende al 65,65%. 

Questi dati sembrano confermare quindi l'esistenza di una discriminazione di genere.

Si presenta a tal proposito una tabella esplicativa.
```{r}
perc_white_working = round(n_white/nrow(df)*100, digits=2)
perc_white_not_working = round(n_white_not_w/nrow(not_working)*100, digits=2)

perc_black_working = round(n_black/nrow(df)*100, digits=2)
perc_black_not_working = round(n_black_not_w/nrow(not_working)*100, digits=2)

perc_asian_working = round(n_asian/nrow(df)*100, digits=2)
perc_asian_not_working = round(n_asian_not_w/nrow(not_working)*100, digits=2)

perc_females_working = round(n_females/nrow(df)*100, digits=2)
perc_females_not_working = round(n_females_not_w/nrow(not_working)*100, digits=2)

perc_males_working = round(n_males/nrow(df)*100, digits=2)
perc_males_not_working = round(n_males_not_w/nrow(not_working)*100, digits=2)

perc_table <- matrix(c(perc_white_working, perc_black_working, perc_asian_working, perc_males_working, perc_females_working, perc_white_not_working, perc_black_not_working, perc_asian_not_working, perc_males_not_working, perc_females_not_working), ncol=5, byrow=TRUE)

colnames (perc_table) <- c("Etnia caucasica", "  Etnia africana", "  Etnia asiatica", "  Uomini", "  Donne")
rownames (perc_table) <- c("Assunti", "Non assunti ")
perc_table <- as.table(perc_table)
perc_table
```

##### **BEAUTY**
Mantenendo la separazione tra assunti e non assunti, si è posta l'attenzione sulle caratteristiche fisiche della persona. 

```{r}
beauty_male <- ggplot(data=filter(df, gender =="Male"), aes(beauty_male)) +
        geom_histogram(breaks=seq(0, 100, by=5),
                 col="violet",
                 fill="pink",
                 alpha = .9) +
        labs(title="Uomini assunti", x="Valutazione della bellezza", y="Numero assunti") +
        ylim(c(0,n_males/6))
beauty_female <- ggplot(data=filter(df, gender =="Female"), aes(beauty_female)) +
        geom_histogram(breaks=seq(0, 100, by=5),
                 col="blue",
                 fill="lightblue",
                 alpha = .9) +
        labs(title="Donne assunte", x="Valutazione della bellezza", y="Numero assunte") +
        ylim(c(0, n_females/6))
title <- textGrob("Distribuzione della bellezza per lavoratori, divisi per genere", gp=gpar(fontsize=15, font=1))
grid.arrange(beauty_male, beauty_female, ncol = 2, top=title)
```
Gli istogrammi non solo non fanno emergere alcuna differenza tra i picchi di bellezza degli assunti e i non assunti, ma addirittura sono straordinariamente simili tra generi. 

Anche in questo caso, al fine di certificare l'assenza di discriminazioni, è necessario calcolare anche la media della bellezza degli uomini e delle donne assunte, insieme con la deviazione standard. 
I risultati ottenuti sono molto simili, le medie differiscono solo di 2 punti su 100.
```{r}
data_males_beauty <- dplyr::select(df, gender, beauty_male, m_urn) %>% filter (gender == "Male")
mean_males_beauty <- round(mean(data_males_beauty[["beauty_male"]]), digits=2)
st_dev_males_beauty <- round(sd(data_males_beauty[["beauty_male"]]), digits=2)
data_females_beauty <- dplyr::select(df, gender, beauty_female, m_urn) %>% filter (gender == "Female")
mean_females_beauty <- round(mean(data_females_beauty[["beauty_female"]]), digits=2)
st_dev_females_beauty <- round(sd(data_females_beauty[["beauty_female"]]), digits=2)
beauty <- matrix(c(mean_males_beauty,st_dev_males_beauty,mean_females_beauty,st_dev_females_beauty),ncol=2,byrow=TRUE)
colnames(beauty) <- c("Media", "   Deviazione standard")
rownames(beauty) <- c("Uomini", "Donne")
beauty <- as.table(beauty)
beauty
```

Sebbene non ci siano discriminazioni sul piano della bellezza per i lavoratori, è interessante notare come, al contrario, i non lavoratori risultino in media essere più belli.
```{r}
beauty_male_not_w <- ggplot(data=filter(not_working, gender =="Male"), aes(beauty)) +
        geom_histogram(breaks=seq(0, 100, by=5),
                 col="violet",
                 fill="pink",
                 alpha = .9) +
        labs(title="Uomini non assunti", x="Valutazione della bellezza", y="Numero non assunti") +
        ylim(c(0, n_males_not_w/4.5))
beauty_female_not_w <- ggplot(data=filter(not_working, gender =="Female"), aes(beauty)) +
        geom_histogram(breaks=seq(0, 100, by=5),
                 col="blue",
                 fill="lightblue",
                 alpha = .9) +
        labs(title="Donne non assunte", x="Valutazione della bellezza", y="Numero non assunte") +
        ylim(c(0,n_females_not_w/4.5))
title <- textGrob("Distribuzione della bellezza per i non assunti, divisi per genere", gp=gpar(fontsize=15, font=1))
grid.arrange(beauty_male_not_w, beauty_female_not_w, ncol = 2, top=title)
```

```{r}
data_males_beauty_not_w <- dplyr::select(not_working, gender, beauty_male, m_urn) %>% filter (gender == "Male")
mean_males_beauty_not_w <- round(mean(data_males_beauty_not_w[["beauty_male"]]), digits=2)
st_dev_males_beauty_not_w <- round(sd(data_males_beauty_not_w[["beauty_male"]]), digits=2)
data_females_beauty_not_w <- dplyr::select(not_working, gender, beauty_female, m_urn) %>% filter (gender == "Female")
mean_females_beauty_not_w <- round(mean(data_females_beauty_not_w[["beauty_female"]]), digits=2)
st_dev_females_beauty_not_w <- round(sd(data_females_beauty_not_w[["beauty_female"]]), digits=2)
beauty_not_w <- matrix(c(mean_males_beauty_not_w,st_dev_males_beauty_not_w,mean_females_beauty_not_w,st_dev_females_beauty_not_w),ncol=2,byrow=TRUE)
colnames(beauty_not_w) <- c("Media", "   Deviazione standard")
rownames(beauty_not_w) <- c("Uomini", "Donne")
beauty_not_w <- as.table(beauty_not_w)
beauty_not_w
```


**SOGLIA DI BELLEZZA**

* Impostando una soglia di bellezza, è possibile generare quattro sottinsiemi:
  1. uomini "belli" (bellezza superiore a 60/100);
  2. uomini "brutti" (bellezza inferiore o uguale a 60/100);
  3. donne "belle";
  4. donne "brutte". 
  
Si prosegue analizzando la durata dell'incarico per ciascuno di questi gruppi.
```{r}
beautiful_males <- dplyr::select(raw_data, avg_pos_len, avg_prev_tenure_len, c_name, n_pos, n_prev_tenures, tenure_len, age, beauty, beauty_female, beauty_male,ethnicity, gender, nationality, n_followers, m_urn, smile) %>%
        filter(tenure_len > 0) %>%
        filter(gender=="Male") %>%
        group_by(m_urn) %>%
        arrange(desc(n_prev_tenures)) %>%
        slice(1)%>%
        filter(age>16) %>%
        filter(age<65)%>%
        filter (((age-16)*h_working_per_year)>n_prev_tenures*avg_prev_tenure_len+ tenure_len) %>%
        filter (beauty>60)
n_beautiful_males <- nrow(beautiful_males)

beautiful_females <- dplyr::select(raw_data, avg_pos_len, avg_prev_tenure_len, c_name, n_pos, n_prev_tenures, tenure_len, age, beauty, beauty_female, beauty_male,ethnicity, gender, nationality, n_followers, m_urn, smile) %>%
        filter(tenure_len > 0) %>%
        filter (gender=="Female")%>%
        group_by(m_urn) %>%
        arrange(desc(n_prev_tenures)) %>%
        slice(1)%>%
        filter(age>16) %>%
        filter(age<65)%>%
        filter (((age-16)*h_working_per_year)>n_prev_tenures*avg_prev_tenure_len+ tenure_len) %>%
        filter (beauty>60)
n_beautiful_females <- nrow(beautiful_females)

ugly_males <- dplyr::select(raw_data, avg_pos_len, avg_prev_tenure_len, c_name, n_pos, n_prev_tenures, tenure_len, age, beauty, beauty_female, beauty_male,ethnicity, gender, nationality, n_followers, m_urn, smile) %>%
        filter(tenure_len > 0) %>%
        filter(gender=="Male") %>%
        group_by(m_urn) %>%
        arrange(desc(n_prev_tenures)) %>%
        slice(1)%>%
        filter(age>16) %>%
        filter(age<65)%>%
        filter (((age-16)*h_working_per_year)>n_prev_tenures*avg_prev_tenure_len+ tenure_len) %>%
        filter (beauty<=60)
n_ugly_males <- nrow(ugly_males)

ugly_females <- dplyr::select(raw_data, avg_pos_len, avg_prev_tenure_len, c_name, n_pos, n_prev_tenures, tenure_len, age, beauty, beauty_female, beauty_male,ethnicity, gender, nationality, n_followers, m_urn, smile) %>%
        filter(tenure_len > 0) %>%
        filter (gender=="Female")%>%
        group_by(m_urn) %>%
        arrange(desc(n_prev_tenures)) %>%
        slice(1)%>%
        filter(age>16) %>%
        filter(age<65)%>%
        filter (((age-16)*h_working_per_year)>n_prev_tenures*avg_prev_tenure_len+ tenure_len) %>%
        filter (beauty<=60)
n_ugly_females <- nrow(ugly_females)
```
```{r}
h_male_beautiful <- ggplot(data=filter(beautiful_males), aes(tenure_len/40)) +
        geom_histogram(breaks=seq(0, 22000/40, by=800/40),
                 col="violet",
                 fill="pink",
                 alpha = .9) +
        labs(title="Uomini 'belli' assunti", x="Durata dell'incarico (settimane)", y="Numero assunti") +
        ylim(c(0,n_beautiful_males/1.5))
h_female_beautiful <- ggplot(data=filter(beautiful_females), aes(tenure_len/40)) +
        geom_histogram(breaks=seq(0, 22000/40, by=800/40),
                 col="blue",
                 fill="lightblue",
                 alpha = .9) +
        labs(title="Donne 'belle' assunte", x="Durata dell'incarico (settimane)", y="Numero assunte") +
        ylim(c(0,n_beautiful_females/1.5))
title <- textGrob("Distribuzione totale di lavoratori e lavoratrici", gp=gpar(fontsize=15, font=1))


h_male_ugly <- ggplot(data=filter(ugly_males), aes(tenure_len/40)) +
        geom_histogram(breaks=seq(0, 22000/40, by=800/40),
                 col="violet",
                 fill="pink",
                 alpha = .9) +
        labs(title="Uomini 'brutti' assunti", x="Durata dell'incarico (settimane)", y="Numero assunti") +
        ylim(c(0,n_ugly_males/1.5))
h_female_ugly <- ggplot(data=filter(ugly_females), aes(tenure_len/40)) +
        geom_histogram(breaks=seq(0, 22000/40, by=800/40),
                 col="blue",
                 fill="lightblue",
                 alpha = .9) +
        labs(title="Donne 'brutte' assunte", x="Durata dell'incarico (settimane)", y="Numero assunte") +
        ylim(c(0,n_ugly_females/1.5))
# title <- textGrob("Distribuzione totale di lavoratori e lavoratrici 'brutti'", gp=gpar(fontsize=15, font=1))
grid.arrange(h_male_beautiful, h_female_beautiful, h_male_ugly, h_female_ugly,  ncol = 2, nrow=2, top=title)
```


```{r}
data_males_beautiful <- dplyr::select(beautiful_males, gender, tenure_len, m_urn)
mean_males_beautiful <- round(mean(data_males_beautiful[["tenure_len"]])/40, digits=2)
st_dev_males_beautiful <- round(sd(data_males_beautiful[["tenure_len"]])/40, digits=2)
data_males_ugly <- dplyr::select(ugly_males, gender, tenure_len, m_urn)
mean_males_ugly <- round(mean(data_males_ugly[["tenure_len"]])/40, digits=2)
st_dev_males_ugly <- round(sd(data_males_ugly[["tenure_len"]])/40, digits=2)

data_females_beautiful <- dplyr::select(beautiful_females, gender, tenure_len, m_urn)
mean_females_beautiful <- round(mean(data_females_beautiful[["tenure_len"]])/40, digits=2)
st_dev_females_beautiful <- round(sd(data_females_beautiful[["tenure_len"]])/40, digits=2)
data_females_ugly <- dplyr::select(ugly_females, gender, tenure_len, m_urn)
mean_females_ugly <- round(mean(data_females_ugly[["tenure_len"]])/40, digits=2)
st_dev_females_ugly <- round(sd(data_females_ugly[["tenure_len"]])/40, digits=2)

beautiful_ugly <- matrix(c(mean_males_beautiful,st_dev_males_beautiful,mean_males_ugly,st_dev_males_ugly, mean_females_beautiful, st_dev_females_beautiful, mean_females_ugly, st_dev_females_ugly),ncol=2,byrow=TRUE)
colnames(beautiful_ugly) <- c("Media", "   Deviazione standard")
rownames(beautiful_ugly) <- c("Uomini 'belli' ", "Uomini 'brutti' ", "Donne 'belle' ", "Donne 'brutte' ")
beautiful_ugly <- as.table(beautiful_ugly)
beautiful_ugly
```

Da queste medie è interessante notare che, sia per quanto riguarda gli uomini, sia per quanto riguarda le donne, le persone considerate non avvenenti tendono ad essere assunte mediamente più a lungo. In entrambe le categorie, infatti, la differenza è di circa un mese. 


#### **ETHNICITY e BEAUTY**

Un altro aspetto da esplorare è la possibile correlazione tra l'etnia dei lavoratori e il punteggio di bellezza a loro assegnato. Per fare ciò, si calcolano innanzi tutto le percentuali per ogni etnia sia nel sottogruppo di lavoratori "belli" sia nel sottogruppo di lavoratori "brutti". 
Si determinano a seguire la media e la deviazione standard della bellezza per ogni etnia.

```{r}
perc_beautiful_males_white <- round((nrow(beautiful_males %>% filter (ethnicity == "White"))) / nrow (df %>% filter(ethnicity=="White") %>% filter (gender == "Male"))*100, digits =2)
perc_ugly_males_white <- round((nrow(ugly_males %>% filter (ethnicity == "White"))) / nrow (df %>% filter(ethnicity=="White") %>% filter (gender == "Male"))*100, digits=2)

perc_beautiful_females_white <- round((nrow(beautiful_females %>% filter (ethnicity == "White"))) / nrow (df %>% filter(ethnicity=="White") %>% filter (gender == "Female"))*100, digits=2)
perc_ugly_females_white <- round((nrow(ugly_females %>% filter (ethnicity == "White"))) / nrow (df %>% filter(ethnicity=="White") %>% filter (gender == "Female"))*100, digits=2)

perc_beautiful_males_black <- round((nrow(beautiful_males %>% filter (ethnicity == "Black"))) / nrow (df %>% filter(ethnicity=="Black") %>% filter (gender == "Male"))*100, digits=2)
perc_ugly_males_black <- round((nrow(ugly_males %>% filter (ethnicity == "Black"))) / nrow (df %>% filter(ethnicity=="Black") %>% filter (gender == "Male"))*100, digits=2)

perc_beautiful_females_black <- round((nrow(beautiful_females %>% filter (ethnicity == "Black"))) / nrow (df %>% filter(ethnicity=="Black") %>% filter (gender == "Female"))*100, digits=2)
perc_ugly_females_black <- round((nrow(ugly_females %>% filter (ethnicity == "Black"))) / nrow (df %>% filter(ethnicity=="Black") %>% filter (gender == "Female"))*100, digits=2)

perc_beautiful_males_asian <- round((nrow(beautiful_males %>% filter (ethnicity == "Asian"))) / nrow (df %>% filter(ethnicity=="Asian") %>% filter (gender == "Male"))*100, digits=2)
perc_ugly_males_asian <- round((nrow(ugly_males %>% filter (ethnicity == "Asian"))) / nrow (df %>% filter(ethnicity=="Asian") %>% filter (gender == "Male"))*100, digits=2)

perc_beautiful_females_asian <- round((nrow(beautiful_females %>% filter (ethnicity == "Asian"))) / nrow (df %>% filter(ethnicity=="Asian") %>% filter (gender == "Female"))*100, digits=2)
perc_ugly_females_asian <- round((nrow(ugly_females %>% filter (ethnicity == "Asian"))) / nrow (df %>% filter(ethnicity=="Asian") %>% filter (gender == "Female"))*100, digits=2)

perc_beauty_ethnicity <- matrix(c(perc_beautiful_males_white,perc_ugly_males_white,perc_beautiful_females_white,perc_ugly_females_white, perc_beautiful_males_black, perc_ugly_males_black, perc_beautiful_females_black, perc_ugly_females_black, perc_beautiful_males_asian, perc_ugly_males_asian, perc_beautiful_females_asian, perc_ugly_females_asian),ncol=2,byrow=TRUE)
colnames(perc_beauty_ethnicity) <- c("   Percentuale di 'belli' ", "  Percentuale di 'brutti' ")
rownames(perc_beauty_ethnicity) <- c("Uomini bianchi", "Donne bianche", "Uomini neri", "Donne nere", "Uomini asiatici", "Donne asiatiche")
perc_beauty_ethnicity <- as.table(perc_beauty_ethnicity)
perc_beauty_ethnicity
```

```{r}
mean_beauty_white <- round(mean(data_white_total[["beauty"]]), digits=2)
st_dev_beauty_white <- round(sd(data_white_total[["beauty"]]), digits=2)
mean_beauty_black <- round(mean(data_black_total[["beauty"]]), digits=2)
st_dev_beauty_black <- round(sd(data_white_total[["beauty"]]), digits=2)
mean_beauty_asian <- round(mean(data_asian_total[["beauty"]]), digits=2)
st_dev_beauty_asian <- round(sd(data_asian_total[["beauty"]]), digits=2)

beauty_ethnicity <- matrix(c(mean_beauty_white,st_dev_beauty_white,mean_beauty_black,st_dev_beauty_black, mean_beauty_asian, st_dev_beauty_asian),ncol=2,byrow=TRUE)
colnames(beauty_ethnicity) <- c("Media", "  Deviazione standard")
rownames(beauty_ethnicity) <- c("Etnia caucasica ", "Etnia africana", "Etnia asiatica")
beauty_ethnicity <- as.table(beauty_ethnicity)
beauty_ethnicity
```
Dalle analisi effettuate, è possibile notare che la bellezza media è quasi identica per i gruppi di persone appartenenti a diverse etnie. 
* Tuttavia, si può rilevare una leggera differenza: 
  * per le persone di etnia caucasica e per quelle di etnia asiatica non sembra esserci un grosso squilibrio tra le percentuali di persone classificate come "belle" e come "brutte"; 
  * per le persone di etnia nera, invece, la percentuale di persone "brutte" è nettamente maggiore rispetto a quelle "belle", sia per quanto riguarda gli uomini, sia per quanto riguarda le donne.
Per quanto questo sia un bias interessante da notare, è comunque importante sottolineare che le analisi effettuate finora non portano a credere che questo squilibrio possa svantaggiare i lavoratori neri rispetto a quelli appartenenti ad altre etnie. 

# **CRITERIO DI SEPARAZIONE**
Per quanto concerne questo dataset, non è possibile attuare un'analisi della sussistenza del criterio di separazione, poiché i dati non contengono label relativi all'effettivo rendimento dei lavoratori nei loro incarichi. 
Di conseguenza, non è possibile effettuare alcun tipo di indagine né sui falsi positivi, né sui falsi negativi e neppure sulla bontà di un eventuale classificatore che faccia previsioni in merito al rendimento lavorativo delle persone presenti in questo dataset. 
Si potrebbe considerare interessante, a soli fini tecnici, inserire volutamente un label che rispecchi una qualche possibile discriminazione (sia sul genere, sia sulla bellezza, sia sull'etnia) e vedere come si comporterebbe in tal caso un classificatore basato su un dataset in cui è stato esplicitamente inserito un bias.

Tuttavia, nel proseguimento dello studio, si preferisce non implementare un "falso classificatore", ma condurre l'analisi attraverso la Principal Component Analysis.


## **ANALISI DELLE COMPONENTI PRINCIPALI**

L’analisi delle componenti principali (Principal Component Analysis – PCA) è una procedura statistica che sfrutta trasformazioni ortogonali per convertire un insieme di osservazioni di variabili, possibilmente correlate, in un insieme di valori di variabili latenti, chiamate componenti principali. Tale trasformazione viene applicata in maniera tale che la prima componente principale risulti essere quella con la più alta varianza in assoluto e che tenga quindi conto della variabilità del dataset stesso. Ciascuna componente successiva, poi, deve raggiungere la varianza più alta possibile, soddisfando il vincolo di ortogonalità rispetto alle componenti precedenti.

Questa tecnica è straordinariamente potente, perché permette di semplificare l’analisi di dataset estremamente ampi ed eterogenei, in cui gli attributi selezionati per determinare ciascun campione sono numerosi e dissimili. Immaginando infatti di visualizzare un dataset come un insieme di coordinate in un sistema a più dimensioni, attraverso l'utilizzo di solo alcune delle componenti principali ottenute mediante la PCA, è possibile ridurre la dimensionalità del dataset conservando tuttavia quante più informazioni possibili sulle osservazioni stesse e avendo la possibilità di comprenderne meglio la struttura interna. 

Si può pensare al processo della PCA come l’adattamento dei dati presi in considerazione all'interno di un ellissoide, in cui ciascun asse rappresenta una componente principale. La lunghezza di un asse è proporzionale alla varianza della componente principale corrispondente.

Nel caso specifico dei dati presi in esame, risulta difficile identificare quali, tra le decine di attributi che caratterizzano ciascun lavoratore, influenzi concretamente l’andamento del dataset. Di conseguenza, si adopera la tecnica di PCA, per determinare quali lavoratori risultino simili tra loro e quali, invece, risultino totalmente differenti; analizzando attributi ritenuti opportuni a tale scopo.  

L’obiettivo finale dell’applicazione di questa procedura è quello di cercare di individuare possibili discriminazioni basate su variabili non prese in considerazioni nella precedente analisi. 

Prima di procedere con la PCA, è necessario ripulire il dataset, rimuovendo alcune colonne (ad es. quelle relative all'immagine e all'azienda di assunzione) e convertendo le variabili nominali, ossiail genere, l'etnia, la nazionalità e la presenza di occhiali, in variabili numeriche.

```{r}
data.matrix <- dplyr::filter(raw_data, tenure_len > 0) %>% filter(age>16) %>% filter(age<65) %>% filter (((age-16)*h_working_per_year)>n_prev_tenures*avg_prev_tenure_len+ tenure_len)

data.matrix$gender.n <- as.numeric( 
  as.character( 
    factor( 
      data.matrix$gender, 
      levels = c("Female", "Male"), 
      labels = c("0", "1"))))

data.matrix$ethnicity.n <- as.numeric( 
  as.character( 
    factor( 
      data.matrix$ethnicity, 
      levels = c("White", "Asian", "Black"), 
      labels = c("0", "1", "2"))))

data.matrix$glass.n <- as.numeric( 
  as.character( 
    factor( 
      data.matrix$glass, 
      levels = c("Dark", "None", "Normal"), 
      labels = c("0", "1", "2"))))

data.matrix$nationality.n <- as.numeric( 
  as.character( 
    factor( 
      data.matrix$nationality, 
      levels = c("african", "celtic_english", "east_asian", "european", "greek", "hispanic", "jewish", "muslim", "nordic", "south_asian"), 
      labels = c("0", "1", "2", "3", "4", "5", "6", "7", "8", "9"))))


data_matrix2 <- select (data.matrix, -c(c_name, gender, ethnicity, glass, img, nationality, m_urn, X))
data_matrix2

```

Una volta effettuata la pulizia dei dati, è possibile procedere con la PCA.

```{r}

dm2.pca <- prcomp(data_matrix2,
                 center = TRUE,
                 scale. = TRUE) 
plot(dm2.pca, type = "l")

summary(dm2.pca)
```

Il grafico mostra sull'asse x le Principal Components ottenute e sull'asse y l'andamento delle varianze ad esse associate.
Tale tracciato risulta essere fondamentale nella determinazione del numero di componenti principali da utilizzare per un'analisi adeguata del dataset. 

Osservando il parametro "*Proportion of Variance*", si evince come le prime due componenti (PC1 e PC2) influenzino circa il 17% della variabilità nei dati e possano essere quindi particolarmente utili per svolgere un'analisi semplificata del dataset. 

```{r}
ggbiplot(dm2.pca)
```

È possibile notare come variabili quali *emo_sadness*, *emo_anger*, *south_asian*, *nationality*, etc. contribuiscano tutte alla PC1, seppur con valori più alti per quelle presenti alla destra del grafico. 

Questa prima analisi fornisce un'idea di come i dati siano associati agli assi (e di conseguenza alle componenti principali scelte).


##### **ETHNICITY**
Per un'indagine più informativa, si suddividono i dati in sottogruppi, scegliendo come criterio l'etnia relativa a ciascuna persona. 

```{r}
 
library(ggbiplot)
g <- ggbiplot(dm2.pca, obs.scale = 1, var.scale = 1, 
              groups = data.matrix$ethnicity, ellipse = TRUE, loadings = TRUE)
g <- g + scale_color_discrete(name = '')
g <- g + theme(legend.direction = 'vertical', 
               legend.position = 'right')
print(g)
```

Le tre macro-categorie (Asian, Black, White) risultano distribuite in maniera simile nel grafico, sebbene si possa notare una netta maggioranza di lavoratori di etnia bianca rispetto alle restanti due. Il motivo risiede nel fatto che le loro ellissi sono incentrante nella medesima zona e anche gli outliers sono ripartiti in maniera pressoché simile. 
I tre gruppi risultano quindi essere influenzati equamente dalle variabili contribuenti ai valori della PCs e questo suggerisce che non ci siano correlazioni particolari tra i valori ottenuti per ciascun attributo (sensibili e non) e l'etnia. 

##### **GENDER**
Considerando nuovamente come componenti principali PC1 e PC2, si pone ora attenzione sul sesso lavoratori. 

```{r}

library(ggbiplot)
g <- ggbiplot(dm2.pca, obs.scale = 1, var.scale = 1, 
              groups = data.matrix$gender, ellipse = TRUE, loadings = TRUE)
g <- g + scale_color_discrete(name = '')
g <- g + theme(legend.direction = 'vertical', 
               legend.position = 'right')
print(g)

```


Sebbene le due ellissi e gli outliers tendano nuovamente a sovrapporsi, è comunque interessante notare che l'ellissi relativa alle lavoratrici risulti effettivamente più orientata verso attributi quali *smile*, *happiness* e *face_quality*. 

Così come dall'analisi manuale, quindi, è possibile concludere che esiste nel dataset un leggera discriminazione di genere, che tuttavia, almeno attenendosi alle indagini qui svolte, non sembra essere significativa per quanto concerne l'effettiva assunzione da parte delle aziende presentate.  
