---
title: "ProvaRegressione"
output: html_document
---
```{r}
library(dplyr)

```

```{r}
df <- dplyr::select(raw_data, avg_pos_len, avg_prev_tenure_len, c_name, n_pos, n_prev_tenures, tenure_len, age, beauty, beauty_female, beauty_male,
                   ethnicity, gender, nationality, n_followers, m_urn, smile) %>%
        filter(tenure_len > 0) %>%
        group_by(m_urn) %>%
        arrange(desc(n_prev_tenures)) %>%
        slice(1)
nrow(df)
df
```

```{r}
library(readxl)
lmTenure = lm(tenure_len~beauty + gender + ethnicity, data = df) #Create the linear regression
summary(lmTenure) #Review the results
plot(lmTenure$residuals, pch = 16, col = "red")
```

Supponiamo di voler analizzare i risultati relativi all'attributo bellezza.
Il valore segnato come (Intercept), 1493.4517, rappresenta il valore di interserzione (indichiamolo come a), mentre il valore Age quello di pendenza, -10.5939 (indichiamolo come b) per l'età. Questi valori "a" e "b" rappresentano graficamente una linea passante tra tutti i punti del dataset. In questo caso, se è presente un lavoratore con una bellezza pari al 60 percento, il modello predice (in media) che la sua tenure_len sarà intorno ai 1493.4517 + (-10.5939*60).

Il valore Pr(>|t|) sta ad indicare se si può accettare o meno un'ipotesi. L'ipotesi, in questo caso, è che la variabile scelta in (chiamiamola predictor) sia significativa per il nostro modello.
Il valore di Pr per la bellezza è minore di 2e-16, un numero estremamente piccolo. Questo significa che la bellezza è effettivamente significativa nel modello di analisi della lunghezza della prestazione.
Il valore di Pr dell'etnia Nera invece è di 0.20614. Questo significa che, esiste il 20% di possibilità che il predictor in questione non sia significativo per la regressione.

Un buon modo per testare la qualità del modello nel "fittare" i dati st anel guardare il valore dei residui o le differenze tra i valori reali e quelli predetti. 
L'idea è che la somma dei residui debba essere approssimativamente zero o la più bassa possibile. E' possibile vedere le statistiche descrittive dei residui, nel sommario sovrastante. (NEL NOSTRO CASO FA VERAMENTE SCHIFO PERCHé ABBIAMO VALORI -1412.3  -726.4  -378.2   246.2 20880.0 --> PERCHE'?)

Una misura usata per testare quanto il modello di regressione sia accurato, è il coefficiente di determinazione o R², la cui misura è definita dalla proporzione della variabilità totale spiegata dal modello e la variazione totale del modello. Per i modelli che "fittano" bene i dati, R² è circa 1. Modelli che fittano poco i dari, R² near 0. 
Nel nostro caso, il valore assunto è indicato da (Multiple R-squared:  0.01432) , il che significa che il modello è in grado di spiegare solo l'1.4% della variabilità dei dati.






